---
title: "DASHBOARD MERCADO DE MANGA"
#author: "João Ricardo Lima"
output: 
  flexdashboard::flex_dashboard:
    navbar:
      - {title: "OBSERVATÓRIO DO MERCADO DE MANGA", href: "https://www.embrapa.br/observatorio-da-manga", align: right}
    orientation: rows
    vertical_layout: fill #sem barra de rolagem e scroll com barra
    theme: 
      version: 4
      bootswatch: bootstrap
      navbar-bg: "#183b8c"
      bg:        "#183b8c"
      fg:        "#ffffff"
#runtime: shiny    
---

```{r setup, include=FALSE}
library(flexdashboard)
library(foreign)
library(mFilter)
library(forecast)
library(dplyr)
library(tsutils)
library(xts)
library(ggthemes)
library(FinTS)
library(scales)
library(ggplot2)
library(reshape)
library(reshape2)
library(imputeTS)
library(seasonal)
library(uroot)
library(tseries)
library(quantmod)
library(kableExtra)# complex tables
library(lmtest)
library(plotly)
#library(rmarkdown)
library(bslib)
#library(shiny)

knitr::opts_chunk$set(
  echo       = FALSE,
  warning    = FALSE,
  message    = FALSE,
  fig.align  = "left",
  comment    = "#"
  )

library(lubridate)
anterior <-  as.Date("2022-02-01")
atual <-  as.Date("2022-03-01")
mesatual <-  as.Date("2022-01-01")
data <- as.Date("2022-04-08") #ajustar semanalmente
sem_ano <- 14 #ajustar semanalmente
date2 <- seq(as.Date('2021-01-01'),to=as.Date('2021-12-01'),by='1 month')
mes <- 3

# Linhas que precisam de ajuste: 71, 104, 107
```

BRASIL {data-navmenu="DADOS GERAIS"}
======================================================================

```{r database5}
#Direcionado o R para o Diretorio a ser trabalhado
setwd('c:/Users/Joao Ricardo Lima/Dropbox/tempecon/dados_manga')

#Inicio do Script
#Pacotes a serem utilizados
library(mFilter)
library(forecast)
library(tsutils)
library(seasonal)
library(ggplot2)
library(uroot)
library(tseries)
library(ggthemes)
library(dplyr)
library(tidyverse)
library(quantmod)
library(scales)
library(kableExtra)# complex tables
library(lmtest)
library(FinTS)
library(magrittr)# pipe operations
library(readxl)
library(reshape2)
library(plotly)
#library(rmarkdown)
library(bslib)
library(gridExtra)# multiple grid-based plots on a page
library(patchwork)

checkX13()

options(digits=4)
today <- as.Date("2022-01-01")
date <- seq(as.Date('2021-01-01'),to=as.Date('2021-12-01'),by='1 month')

#Entrando dados no R
dados <- read_excel("manga_ibge2020.xlsx", col_names = TRUE)
dados$produtividade <- round(dados$produtividade,0)

#Gráfico com Ggplot2 Palmer

mycolor1 <- "gold"
mycolor2 <- "darkgreen"
mycolor3 <- "blue"
mycolor4 <- "red"
```

Row {data-height=150}
-----------------------------------------------------------------------

### Área Plantada com Manga no Brasil em 2020 
``` {r}
num <- 72 
valueBox(
  value = paste0(num, " Mil Hectares"),
#  color = "lightblue3",
  icon= "fa-pen")
```

### Produtividade média da Manga no Brasil em 2020 
``` {r}
num <- 22
valueBox(
  value = paste0( num, " Toneladas/Hectare"),
#  color = "lightblue3",
  icon= "fa-pen")
```

### Volume com Manga produzida no Brasil em 2020 
``` {r}
num <- 1.57
valueBox(
  value = paste0(format(num, decimal.mark =  ","), " Milhões de Toneladas" ),
#  color = "lightblue3",
  icon= "fa-pen")
```

Row
-----------------------------------------------------------------------

### Area Plantada com Manga - Brasil {.no-title}

```{r ibge1}
g1 <- dados %>% 
  filter(abrangencia=='brasil') %>% 
  ggplot() +  #estetica vai valer para todos os geom's
  geom_col(aes(x=ano, y=area, fill="Area Manga (Hectares)"), lwd=1)+
  scale_fill_manual(values=mycolor1)+
  labs(y= "Hectares", x= "Anos", title='Evolução da Area com Manga no Brasil: 2016-2020',
       caption = "Fonte: IBGE (2022)") +
  scale_y_continuous(limits=c(0, 75000), n.breaks = 10, expand = expansion(add=c(0,0.5)))+
  theme_classic()+ #Definindo tema
  theme(axis.text.x=element_text(angle=0, hjust=0.5, size=12, margin = margin(b=5)),
        axis.text.y=element_text(hjust=1, size=12, margin = margin(l=20)),
        axis.title.x = element_text(size=12, face = "bold", margin = margin(b=0)),
        axis.title.y = element_text(size=12, face = "bold", margin = margin(l=20)),
        plot.title = element_text(hjust = 0.5, size=14),
        plot.caption = element_text(hjust = 0, size=8),
        legend.position = "bottom", legend.title = element_blank(),
        legend.text=element_text(size=12))

ggplotly(g1) %>%
  layout(legend = list(
                      orientation = "h", 
                      x=0.35, 
                      y=-0.3,
                      title=''))
```

### Volume Produzido de Manga -  Brasil {.no-title}

```{r ibge2}
g2 <- dados %>% 
  filter(abrangencia=='brasil') %>% 
  ggplot() +  #estetica vai valer para todos os geom's
  geom_col(aes(x=ano, y=quantidade/1000, fill="Volume (Mil Toneladas)"), lwd=1)+
  scale_fill_manual(values=mycolor2)+
  labs(y= "Mil Toneladas", x= "Anos", title='Evolução do Volume com Manga no Brasil: 2016-2020',
       caption = "Fonte: IBGE (2022)") +
  scale_y_continuous(limits=c(0, 1600), n.breaks = 6, expand = expansion(add=c(0,0.5)))+
  theme_classic()+ #Definindo tema
  theme(axis.text.x=element_text(angle=0, hjust=0.5, size=12, margin = margin(b=5)),
        axis.text.y=element_text(hjust=1, size=12, margin = margin(l=20)),
        axis.title.x = element_text(size=12, face = "bold", margin = margin(b=0)),
        axis.title.y = element_text(size=12, face = "bold", margin = margin(l=20)),
        plot.title = element_text(hjust = 0.5, size=14),
        plot.caption = element_text(hjust = 0, size=8),
        legend.position = "bottom", legend.title = element_blank(),
        legend.text=element_text(size=12)) # Definindo posição da legenda

ggplotly(g2) %>%
  layout(legend = list(
                      orientation = "h", 
                      x=0.35, 
                      y=-0.3,
                      title=''))
```

Row
-----------------------------------------------------------------------

### Produtividade da Manga - Brasil {.no-title}

```{r ibge3}
g3 <- dados %>% 
  filter(abrangencia=='brasil') %>% 
  ggplot() +  #estetica vai valer para todos os geom's
  geom_col(aes(x=ano, y=produtividade, fill="Produtividade (Toneladas/Hectares)"), lwd=1)+
  scale_fill_manual(values=mycolor3)+
  labs(y= "Produtividade (Ton/Ha)", x= "Anos", title='Evolução da Produtividade com Manga no Brasil: 2016-2020',
       caption = "IBGE (2022)") +
  scale_y_continuous(limits=c(0, 25), n.breaks = 5, expand = expansion(add=c(0,0.5)))+
  theme_classic()+ #Definindo tema
  theme(axis.text.x=element_text(angle=0, hjust=0.5, size=12, margin = margin(b=5)),
        axis.text.y=element_text(hjust=1, size=12, margin = margin(l=20)),
        axis.title.x = element_text(size=12, face = "bold", margin = margin(b=0)),
        axis.title.y = element_text(size=12, face = "bold", margin = margin(l=20)),
        plot.title = element_text(hjust = 0.5, size=14),
        plot.caption = element_text(hjust = 0, size=8),
        legend.position = "bottom", legend.title = element_blank(),
        legend.text=element_text(size=12)) # Definindo posição da legenda

ggplotly(g3) %>%
  layout(legend = list(
                      orientation = "h", 
                      x=0.35, 
                      y=-0.3,
                      title=''))
```

### Valor Bruto da Produção com Manga -  Brasil {.no-title}

```{r ibge4}
g4 <- dados %>% 
  filter(abrangencia=='brasil') %>% 
  ggplot() +  #estetica vai valer para todos os geom's
  geom_col(aes(x=ano, y=vbp/1000, fill="Valor Bruto Produção (Mil R$)"), lwd=1)+
  scale_fill_manual(values=mycolor4)+
  labs(y= "VBP (Mil R$)", x= "Anos", title='Evolução do Valor Bruto da Produção com Manga no Brasil: 2016-2020',
       caption = "IBGE (2022)") +
  scale_y_continuous(limits=c(0, 2000), n.breaks = 8, expand = expansion(add=c(0,0.5)))+
  theme_classic()+ #Definindo tema
  theme(axis.text.x=element_text(angle=0, hjust=0.5, size=12, margin = margin(b=5)),
        axis.text.y=element_text(hjust=1, size=12, margin = margin(l=20)),
        axis.title.x = element_text(size=12, face = "bold", margin = margin(b=0)),
        axis.title.y = element_text(size=12, face = "bold", margin = margin(l=20)),
        plot.title = element_text(hjust = 0.5, size=14),
        plot.caption = element_text(hjust = 0, size=8),
        legend.position = "bottom", legend.title = element_blank(),
        legend.text=element_text(size=12)) # Definindo posição da legenda

ggplotly(g4) %>%
  layout(legend = list(
                      orientation = "h", 
                      x=0.35, 
                      y=-0.3,
                      title=''))
```

VALE DO S. FRANCISCO {data-navmenu="DADOS GERAIS"}
======================================================================

Row {data-height=150}
-----------------------------------------------------------------------

### Área Plantada com Manga no Vale S. Francisco em 2020 
``` {r}
num <- 29.6 
valueBox(
  value = paste0(num, " Mil Hectares"),
#  color = "lightblue3",
  icon= "fa-pen")
```

### Produtividade média da Manga no Vale S. Francisco em 2020 
``` {r}
num <- 33
valueBox(
  value = paste0( num, " Toneladas/Hectare"),
#  color = "lightblue3",
  icon= "fa-pen")
```

### Volume com Manga produzida no Vale S. Francisco em 2020 
``` {r}
num <- 963.1
valueBox(
  value = paste0(format(num, decimal.mark =  ","), " Mil Toneladas" ),
#  color = "lightblue3",
  icon= "fa-pen")
```

Row
-----------------------------------------------------------------------

### Area Plantada com Manga - V. S. Francisco {.no-title}

```{r ibge1b}
g1 <- dados %>% 
  filter(abrangencia=='vale') %>% 
  ggplot() + #estetica vai valer para todos os geom's
  geom_col(aes(x=ano, y=area, fill="Area Manga (Hectares)"), lwd=1)+
  scale_fill_manual(values=mycolor1)+
  labs(y= "Hectares", x= "Anos", title='Evolução da Area com Manga no Vale do São Francisco: 2016-2020',
       caption = "Fonte: IBGE (2021)") +
  scale_y_continuous(limits=c(0, 30000), n.breaks = 6, expand = expansion(add=c(0,0.5)))+
  theme_classic()+ #Definindo tema
  theme(axis.text.x=element_text(angle=0, hjust=0.5, size=12, margin = margin(b=5)),
        axis.text.y=element_text(hjust=1, size=12, margin = margin(l=20)),
        axis.title.x = element_text(size=12, face = "bold", margin = margin(b=0)),
        axis.title.y = element_text(size=12, face = "bold", margin = margin(l=20)),
        plot.title = element_text(hjust = 0.5, size=14),
        plot.caption = element_text(hjust = 0, size=8),
        legend.position = "bottom", legend.title = element_blank(),
        legend.text=element_text(size=12))

ggplotly(g1) %>%
  layout(legend = list(
                      orientation = "h", 
                      x=0.35, 
                      y=-0.3,
                      title=''))
```

### Volume Produzido de Manga -  V. S. Francisco {.no-title}

```{r ibge2b}
g2 <- dados %>% 
  filter(abrangencia=='vale') %>% 
  ggplot() + #estetica vai valer para todos os geom's
  geom_col(aes(x=ano, y=quantidade/1000, fill="Volume (Mil Toneladas)"), lwd=1)+
  scale_fill_manual(values=mycolor2)+
  labs(y= "Mil Toneladas", x= "Anos", title='Evolução do Volume com Manga no Vale do São Francisco: 2016-2020',
       caption = "Fonte: IBGE (2021)") +
  scale_y_continuous(limits=c(0, 1000), n.breaks = 6, expand = expansion(add=c(0,0.5)))+
  theme_classic()+ #Definindo tema
  theme(axis.text.x=element_text(angle=0, hjust=0.5, size=12, margin = margin(b=5)),
        axis.text.y=element_text(hjust=1, size=12, margin = margin(l=20)),
        axis.title.x = element_text(size=12, face = "bold", margin = margin(b=0)),
        axis.title.y = element_text(size=12, face = "bold", margin = margin(l=20)),
        plot.title = element_text(hjust = 0.5, size=14),
        plot.caption = element_text(hjust = 0, size=8),
        legend.position = "bottom", legend.title = element_blank(),
        legend.text=element_text(size=12)) # Definindo posição da legenda

ggplotly(g2) %>%
  layout(legend = list(
                      orientation = "h", 
                      x=0.35, 
                      y=-0.3,
                      title=''))
```

Row
-----------------------------------------------------------------------

### Produtividade da Manga -  V. S. Francisco {.no-title}

```{r ibge3b}
g3 <- dados %>% 
  filter(abrangencia=='vale') %>% 
  ggplot() + #estetica vai valer para todos os geom's
  geom_col(aes(x=ano, y=produtividade, fill="Produtividade (Toneladas/Hectares)"), lwd=1)+
  scale_fill_manual(values=mycolor3)+
  labs(y= "Produtividade (Ton/Ha)", x= "Anos", title='Evolução da Produtividade com Manga no Vale do São Francisco: 2016-2020',
       caption = "IBGE (2021)") +
  scale_y_continuous(limits=c(0, 35), n.breaks = 5, expand = expansion(add=c(0,0.5)))+
  theme_classic()+ #Definindo tema
  theme(axis.text.x=element_text(angle=0, hjust=0.5, size=12, margin = margin(b=5)),
        axis.text.y=element_text(hjust=1, size=12, margin = margin(l=20)),
        axis.title.x = element_text(size=12, face = "bold", margin = margin(b=0)),
        axis.title.y = element_text(size=12, face = "bold", margin = margin(l=20)),
        plot.title = element_text(hjust = 0.5, size=14),
        plot.caption = element_text(hjust = 0, size=8),
        legend.position = "bottom", legend.title = element_blank(),
        legend.text=element_text(size=12)) # Definindo posição da legenda

ggplotly(g3) %>%
  layout(legend = list(
                      orientation = "h", 
                      x=0.35, 
                      y=-0.3,
                      title=''))
```

### Valor Bruto da Produção com Manga -  V. S. Francisco {.no-title}

```{r ibge4b}
g4 <- dados %>% 
  filter(abrangencia=='vale') %>% 
  ggplot() + #estetica vai valer para todos os geom's
  geom_col(aes(x=ano, y=vbp/1000, fill="Valor Bruto Produção (Mil R$)"), lwd=1)+
  scale_fill_manual(values=mycolor4)+
  labs(y= "VBP (Mil R$)", x= "Anos", title='Evolução do Valor Bruto da Produção com Manga no Vale do São Francisco: 2016-2020',
       caption = "IBGE (2021)") +
  scale_y_continuous(limits=c(0, 1200), n.breaks = 5, expand = expansion(add=c(0,0.5)))+
  theme_classic()+ #Definindo tema
  theme(axis.text.x=element_text(angle=0, hjust=0.5, size=12, margin = margin(b=5)),
        axis.text.y=element_text(hjust=1, size=12, margin = margin(l=20)),
        axis.title.x = element_text(size=12, face = "bold", margin = margin(b=0)),
        axis.title.y = element_text(size=12, face = "bold", margin = margin(l=20)),
        plot.title = element_text(hjust = 0.5, size=14),
        plot.caption = element_text(hjust = 0, size=8),
        legend.position = "bottom", legend.title = element_blank(),
        legend.text=element_text(size=12)) # Definindo posição da legenda

ggplotly(g4) %>%
  layout(legend = list(
                      orientation = "h", 
                      x=0.35, 
                      y=-0.3,
                      title=''))
```

PALMER {data-navmenu="PREÇOS AO PRODUTOR"}
======================================================================

``` {r database1}
#Direcionado o R para o Diretorio a ser trabalhado
setwd('c:/Users/Joao Ricardo Lima/Dropbox/tempecon/dados_manga')

#Entrando dados no R
dados <- read.csv2('dados_manga_palmer_semana.csv', header=T, sep=";", dec=".")
#dados <- dados[,-c(9:10)] #retirar as ultimas colunas
colnames(dados)[1]<-'produto'

#Entrando dados no R - Deflator
igpdi <- read.csv2('igpdi.csv', 
                   header=T, sep=";",
                   dec=".")

dados_comb<-cbind(dados, igpdi)

teste<-dados_comb[,4]-dados_comb[,7]

dadosp<-dados_comb[,-c(1,2,6,7)]

#Deflacionar a serie de manga
dadosp$preco_def <- dadosp[,3]*(tail(dadosp[,4],1)/dadosp[,4])
#dadosp<-dadosp[,-2]

#Criando uma variável com as datas semanais
dadosp$date <- seq(as.Date('2012-01-14'),to=data, by='1 week') 
dadosp$date[dadosp$date == "2016-01-02"] <- "2015-12-31" #ajustando algumas datas
dadosp$date[dadosp$date == "2015-01-03"] <- "2014-12-31"
dadosp$date[dadosp$date == "2014-01-04"] <- "2013-12-31"
dadosp$date[dadosp$date == "2013-01-05"] <- "2012-12-31"

#Analise de Serie Temporal
preco_palmer <- dadosp[,5]
preco_palmer <- ts(preco_palmer, start=c(2012,1), freq=52)
#preco_palmer <- window(preco_palmer, end=c(2021,52))

# Parte 2
#Decompor a série
decompa<-decompose(preco_palmer, type = 'multiplicative')

#Tendecia
trend_palmer <- cmav(preco_palmer, outplot=F)

#Sazonalidade
sazonalidade <- decompa$figure
semanas <- seq(1:52)
sazonal_graph <- tibble(cbind(semanas, sazonalidade))

#Parte 3
#Analise das comparações entre as médias
preco_palmer_2019 <- window(preco_palmer, end=c(2019,52))
seas19<-seasplot(preco_palmer_2019, trend=F, outplot = F)
medias19 <- colMeans(seas19$season)

preco_palmer_2020 <- window(preco_palmer, end=c(2020,52))

preco_palmer_2021 <- window(preco_palmer, end=c(2021,52))
#seas21<-seasplot(preco_palmer_2021, trend=F, outplot = F)
#medias21 <- colMeans(seas21$season)

preco_palmer_22 <- as.matrix(tail(dadosp$preco_def,sem_ano))  
preco_palmer_2022 <- matrix(NA, nrow=52, ncol=1)

for(i in 1:sem_ano){                                          
  preco_palmer_2022[i,1] = preco_palmer_22[i,1]
}
  

#Como só se tem até a semana 52
medias19 <- medias19[1:52]
#medias21 <- medias21[1:52]

matrix = matrix(NA, nrow=52, ncol=2)

for(i in 1:52){
  matrix[i,1] = min(seas19$season[,i])
  matrix[i,2] = max(seas19$season[,i])
}

time <- seq(1:52)
table <- data.frame(time, matrix[,1], round(medias19,2), matrix[,2], round(tail(preco_palmer_2020,52),2),
                    round(tail(preco_palmer_2021,52),2), preco_palmer_2022[,1])
colnames(table) = c('Semanas', 'Mínimo', 'Média', 'Máximo', '2020', '2021', 
                    '2022')
tablea <- table[,-c(5:7)]
tableb <- table[,-c(2,3,4)]

tablea2 <- melt(tablea, id.var='Semanas')
tableb2 <- melt(tableb, id.var='Semanas')
mycolors <- c("lightblue3", "gray44", "gold")

table_db <- data.frame(matrix[,1], round(medias19,2), matrix[,2], round(tail(preco_palmer_2020,52),2),
                    round(tail(preco_palmer_2021,52),2), preco_palmer_2022[,1])
colnames(table_db) = c('Mínimo', 'Média', 'Máximo', '2020', '2021', '2022')

#Parte 4

preco_palmer_21 <- dadosp %>% filter(ano=='2021')
preco_palmer_2021 <- as.matrix(preco_palmer_21$preco_def)
variacao_21 <- (preco_palmer_2021/lag(preco_palmer_2021, 1) - 1)*100

variacao_22 <- (preco_palmer_2022/lag(preco_palmer_2022, 1) - 1)*100

semanas <- seq(1:52)
variacao <- data.frame(semanas, variacao_21[,1], variacao_22[,1])
colnames(variacao) = c('Semanas', 'Ano_2021', 'Ano_2022')

variacao <- melt(variacao, id.var='Semanas')

mycolors2 <- c("orange", "lightblue3")

# Customizar tema interativamente em tempo real (ver mensagens no console)
#bslib::bs_themer()

```

Row {data-height=150}
-----------------------------------------------------------------------

### Preço de Palmer na Semana `r strftime(data, format = "%V")` de 2022 
``` {r}
num <- tail(preco_palmer,1)
valueBox(
  value = paste0( "R$", format(num, decimal.mark =  ",")),
  color = "tomato",
  icon= "fa-arrow-down")
```

### Preço de Palmer na Semana `r strftime(data, format = "%V")` de 2021
``` {r}
num <- 3.39
valueBox(
  value = paste0( "R$", format(round(num,2), decimal.mark =  ",")),
#  color = "#edc40c",
  icon= "fa-pen")
```

### Preço de Palmer na Semana `r strftime(data, format = "%V")` de 2020
``` {r}
num <- 1.34
valueBox(
  value = paste0( "R$", format(num, decimal.mark =  ",")),
#  color = "#edc40c",
  icon= "fa-pen")
```

Row
-----------------------------------------------------------------------

### Mínimo, Máximo, Media e Preços de Palmer {.no-title}

```{r palmer3, results='', fig.cap='', fig.width=6, fig.height=4, fig.align='center'}

g1 <- ggplot()+
  geom_col(data=tableb2, aes(x=Semanas, y=value, fill=variable), size=2, width = 0.7,
           position = "dodge")+
  scale_fill_manual(values=mycolors)+
    geom_line(data=tablea2, aes(x=Semanas, y=value, colour=variable), linetype = "solid",
            size = 1)+
  scale_colour_manual(values = c("red", "chocolate", "darkgreen")) +
  scale_y_continuous(limits = c(0, 8), n.breaks = 8, labels = number_format(accuracy = 0.01,
                                                       decimal.mark = ","))+
  scale_x_continuous(breaks = seq(1, 52, by = 1))+
  labs(y= "Preço R$", x= "Semanas de cada Ano", title='Mínimo, Máximo, Média e preços de 2020 a 2022 de Manga Palmer ao produtor',
       caption = "Fonte: CEPEA reprocessado pelo Observatório de Mercado de Manga da Embrapa")+
  theme_minimal()+
  theme(axis.text.x=element_text(angle=0, hjust=0.5, size=8, margin = margin(b=10)),
        axis.text.y=element_text(hjust=0.5, size=8, margin = margin(l=10)),
        axis.title.y = element_text(size=8, face = "bold"),
        axis.title.x = element_text(size=8, face = "bold"),
        panel.grid.major = element_blank(),
        panel.grid.minor = element_blank(),
        plot.caption = element_text(hjust = 0, size=8),
        plot.title = element_text(hjust = 0.5, size=12, face=""),
        legend.position = "right", legend.title = element_blank(),
        legend.text=element_text(size=8)) # Definindo posição da legenda

ggplotly(g1) %>%
  layout(legend = list(
                      orientation = "h", 
                      x=0.35, 
                      y=-0.3,
                      title=''))
```

### Variação Semanal do Preços {.no-title}

```{r palmer5, results='', fig.cap='', fig.width=5, fig.height=4}

g2 <- ggplot()+
  geom_col(data=variacao, aes(x=Semanas, y=value, fill=variable), size=2, width = 0.9, position = "dodge")+
  scale_fill_manual(values=mycolors2)+
  scale_y_continuous(labels = number_format(accuracy = 0.01, decimal.mark = ","))+
  scale_x_continuous(breaks = seq(1, 52, by = 1))+
  labs(y= "Variação Percentual", x= "Semanas do Ano", title='Variação Semanal de preços de Manga Palmer ao produtor',
       caption = "Fonte: Observatório de Mercado de Manga da Embrapa")+
  theme_minimal()+
   theme(axis.text.x=element_text(angle=0, hjust=0.5, size=8, margin = margin(b=10)),
        axis.text.y=element_text(hjust=0.5, size=8, margin = margin(l=10)),
        axis.title.y = element_text(size=8, face = "bold"),
        axis.title.x = element_text(size=8, face = "bold"),
        panel.grid.major = element_blank(),
        panel.grid.minor = element_blank(),
        plot.caption = element_text(hjust = 0, size=8),
        plot.title = element_text(hjust = 0.5, size=12, face=""),
        legend.position = "right", legend.title = element_blank(),
        legend.text=element_text(size=8)) # Definindo posição da legenda

ggplotly(g2) %>%
  layout(legend = list(
                      orientation = "h", 
                      x=0.45, 
                      y=-0.2,
                      title=''))
```

Row
-----------------------------------------------------------------------

### Preço e Tendência de Palmer {.no-title}

```{r palmer1, results='', fig.cap='', fig.width=6, fig.height=4}
#Gráfico com Ggplot2

g3 <- ggplot(data=dadosp, aes(x=date)) +  #estetica vai valer para todos os geom's
  geom_line(aes(y=preco_def, colour="PREÇO"), lwd=0.5)+
  geom_line(aes(y=trend_palmer, colour="TENDÊNCIA"), lwd=1)+
  scale_colour_manual("", 
                      breaks = c("PREÇO", "TENDÊNCIA"),
                      values = c("black", "tomato")) +
  labs(y= "Preço R$", x= "Semanas de cada Ano", title='Evolução dos preços ao produtor e Tendência Manga Palmer',
       caption = "Fonte: CEPEA reprocessado pelo Observatório de Mercado de Manga da Embrapa") +
  scale_y_continuous(limits=c(0,8), n.breaks = 9, expand = expansion(add=c(0,0.5)), 
                     labels=number_format(accuracy = 0.01, decimal.mark = ","))+
  scale_x_date(date_breaks = "6 months",
               labels = date_format("%b-%Y"))+
  theme_classic()+ #Definindo tema
  theme(axis.text.x=element_text(angle=0, hjust=0.5, size=8, margin = margin(b=10)),
        axis.text.y=element_text(hjust=1, size=8, margin = margin(l=10)),
        axis.title.x = element_text(size=8, face = "bold", margin = margin(b=10)),
        axis.title.y = element_text(size=8, face = "bold", margin = margin(l=10)),
        plot.title = element_text(hjust = 0.5, size=12),
        plot.caption = element_text(hjust = 0, size=8),
        legend.position = c(2,1),
        legend.justification = c(1.2, 1.2),
        legend.text=element_text(size=8)) # Definindo posição da legenda

ggplotly(g3) %>%
  layout(legend = list(
                      orientation = "h", 
                      x=0.45, 
                      y=-0.2,
                      title=''))
```

### Sazonalidade de Palmer {.no-title}

```{r palmer2, results='', fig.cap='', fig.width=5, fig.height=4, fig.align='center'}
#Decompor a Série

g4 <- ggplot(data=sazonal_graph)+
  geom_line(aes(x=semanas, y=sazonalidade), color="cornflowerblue", size=1.2)+
  scale_y_continuous(limits=c(0,1.8), n.breaks = 5, expand = expansion(add=c(0,0.5)), 
                     labels=number_format(accuracy = 0.01, decimal.mark = ","))+
  scale_x_continuous(breaks = seq(1, 52, by = 1))+
  labs(y= "", x= "Semanas de cada Ano", title='Sazonalidade do preço de Manga Palmer',
       caption = "Fonte: Observatório de Mercado de Manga da Embrapa")+
  theme_classic()+
  theme(axis.text.x=element_text(angle=0, hjust=0.5, size=8, margin = margin(b=10)),
        axis.text.y=element_text(hjust=0.5, size=8, margin = margin(l=10)),
        axis.title.y = element_text(size=8, face = "bold"),
        axis.title.x = element_text(size=8, face = "bold"),
        panel.grid.major = element_blank(),
        panel.grid.minor = element_blank(),
        plot.title = element_text(hjust = 0.5, size=12),
        plot.caption = element_text(hjust = 0, size=8),
        legend.position = "bottom", legend.title = element_blank(),
        legend.text=element_text(size=8)) # Definindo posição da legenda

ggplotly(g4) %>%
  layout(legend = list(
                      orientation = "h", 
                      x=0.25, 
                      y=-0.2,
                      title=''))
```

TOMMY {data-navmenu="PREÇOS AO PRODUTOR"}
======================================================================

``` {r database2}
#Direcionado o R para o Diretorio a ser trabalhado
setwd('c:/Users/Joao Ricardo Lima/Dropbox/tempecon/dados_manga')

#Entrando dados no R
dados <- read.csv2('dados_manga_tommy_semana.csv', header=T, sep=";", dec=".")
#dados <- dados[,-c(9:10)] #retirar as ultimas colunas
colnames(dados)[1]<-'produto'

#Entrando dados no R - Deflator
igpdi <- read.csv2('igpdi.csv', 
                   header=T, sep=";",
                   dec=".")

dados_comb<-cbind(dados, igpdi)

teste<-dados_comb[,4]-dados_comb[,7]

dadosp<-dados_comb[,-c(1,2,6,7)]

#Deflacionar a serie de manga
dadosp$preco_def <- dadosp[,3]*(tail(dadosp[,4],1)/dadosp[,4])
#dadosp<-dadosp[,-2]

#Criando uma variável com as datas semanais
dadosp$date <- seq(as.Date('2012-01-14'),to=data,by='1 week')  
dadosp$date[dadosp$date == "2016-01-02"] <- "2015-12-31" #ajustando algumas datas
dadosp$date[dadosp$date == "2015-01-03"] <- "2014-12-31"
dadosp$date[dadosp$date == "2014-01-04"] <- "2013-12-31"
dadosp$date[dadosp$date == "2013-01-05"] <- "2012-12-31"

#Analise de Serie Temporal
preco_tommy <- dadosp[,5]
preco_tommy <- ts(preco_tommy, start=c(2012,1), freq=52)
#preco_tommy <- window(preco_tommy, end=c(2021,52))

# Parte 2
#Decompor a série
decompa<-decompose(preco_tommy, type = 'multiplicative')

#Tendencia
trend_tommy <-cmav(preco_tommy, outplot=F)

#Sazonalidade
sazonalidade <- decompa$figure
semanas <- seq(1:52)
sazonal_graph <- tibble(cbind(semanas, sazonalidade))

#Parte 3
#Analise das comparações entre as médias
preco_tommy_2019 <- window(preco_tommy, end=c(2019,52))
seas19<-seasplot(preco_tommy_2019, trend=F, outplot = F)
medias19 <- colMeans(seas19$season)

preco_tommy_2020 <- window(preco_tommy, end=c(2020,52))

preco_tommy_2021 <- window(preco_tommy, end=c(2021,52))
#seas21<-seasplot(preco_tommy_2021, trend=F, outplot = F)
#medias21 <- colMeans(seas21$season)

preco_tommy_22 <- as.matrix(tail(dadosp$preco_def,sem_ano))  
preco_tommy_2022 <- matrix(NA, nrow=52, ncol=1)

for(i in 1:sem_ano){                                         
  preco_tommy_2022[i,1] = preco_tommy_22[i,1]
}


#Como só se tem até a semana 52
medias19 <- medias19[1:52]
#medias21 <- medias21[1:52]

matrix = matrix(NA, nrow=52, ncol=2)

for(i in 1:52){
  matrix[i,1] = min(seas19$season[,i])
  matrix[i,2] = max(seas19$season[,i])
}

time <- seq(1:52)
table <- data.frame(time, matrix[,1], round(medias19,2), matrix[,2], round(tail(preco_tommy_2020,52),2),
                    round(tail(preco_tommy_2021,52),2), preco_tommy_2022[,1])
colnames(table) = c('Semanas', 'Mínimo', 'Média', 'Máximo', '2020', '2021', 
                    '2022')
tablea <- table[,-c(5:7)]
tableb <- table[,-c(2,3,4)]

tablea2 <- melt(tablea, id.var='Semanas')
tableb2 <- melt(tableb, id.var='Semanas')
mycolors <- c("lightblue3", "gray44", "gold")

table_db <- data.frame(matrix[,1], round(medias19,2), matrix[,2], round(tail(preco_tommy_2020,52),2),
                       round(tail(preco_tommy_2021,52),2), preco_tommy_2022[,1])
colnames(table_db) = c('Mínimo', 'Média', 'Máximo', '2020', '2021', '2022')

#Parte 4

preco_tommy_21 <- dadosp %>% filter(ano=='2021')
preco_tommy_2021 <- as.matrix(preco_tommy_21$preco_def)
variacao_21 <- (preco_tommy_2021/lag(preco_tommy_2021, 1) - 1)*100

variacao_22 <- (preco_tommy_2022/lag(preco_tommy_2022, 1) - 1)*100

semanas <- seq(1:52)
variacao <- data.frame(semanas, variacao_21[,1], variacao_22[,1])
colnames(variacao) = c('Semanas', '2021', '2022')

variacao <- melt(variacao, id.var='Semanas')

mycolors2 <- c("orange", "lightblue3")
```

Row {data-height=150}
-----------------------------------------------------------------------

### Preço de Tommy na Semana `r strftime(data, format = "%V")` de 2022
``` {r}
num <- tail(preco_tommy,1)
valueBox(
  value = paste0( "R$", format(num, decimal.mark =  ",")),
  color = "green",
  icon= "fa-arrow-up")
```

### Preço de Tommy na Semana `r strftime(data, format = "%V")` de 2021
``` {r}
num <- 1.96
valueBox(
  value = paste0( "R$", format(num, decimal.mark =  ",")),
#  color = "#edc40c",
  icon= "fa-pen")
```

### Preço de Tommy na Semana `r strftime(data, format = "%V")` de 2020
``` {r}
num <- 1.18
valueBox(
  value = paste0( "R$", format(num, decimal.mark =  ",")),
#  color = "#edc40c",
  icon= "fa-pen")
```

Row
-----------------------------------------------------------------------

###  Mínimo, Máximo, Media e Preços de Tommy {.no-title}

```{r tommy3, results='', fig.cap='', fig.width=6, fig.height=4, fig.align='center'}

g5 <- ggplot()+
    geom_col(data=tableb2, aes(x=Semanas, y=value, fill=variable), size=2, width = 0.7,
             position = "dodge")+
    scale_fill_manual(values=mycolors)+
    geom_line(data=tablea2, aes(x=Semanas, y=value, colour=variable), linetype = "solid",
              size = 1)+
    scale_colour_manual(values = c("red", "chocolate", "darkgreen")) +
    scale_y_continuous(limits = c(0, 8), n.breaks = 8, labels = number_format(accuracy = 0.01,
                                                                              decimal.mark = ","))+
    scale_x_continuous(breaks = seq(1, 52, by = 1))+
    labs(y= "Preço R$", x= "Semanas de cada Ano", title='Mínimo, Máximo, Média e preços de 2020 a 2022 de Manga Tommy ao produtor',
         caption = "Fonte: CEPEA reprocessado pelo Observatório de Mercado de Manga da Embrapa")+
    theme_minimal()+
    theme(axis.text.x=element_text(angle=0, hjust=0.5, size=8, margin = margin(b=10)),
          axis.text.y=element_text(hjust=0.5, size=8, margin = margin(l=10)),
          axis.title.y = element_text(size=8, face = "bold"),
          axis.title.x = element_text(size=8, face = "bold"),
          panel.grid.major = element_blank(),
          panel.grid.minor = element_blank(),
          plot.caption = element_text(hjust = 0, size=8),
          plot.title = element_text(hjust = 0.5, size=12, face=""),
          legend.position = "right", legend.title = element_blank(),
          legend.text=element_text(size=8)) # Definindo posição da legenda

ggplotly(g5) %>%
  layout(legend = list(
                      orientation = "h", 
                      x=0.35, 
                      y=-0.3,
                      title=''))
```

### Variação Semanal do Preços {.no-title}

```{r tommy5, results='', fig.cap='', fig.width=5, fig.height=4}

g6 <- ggplot()+
    geom_col(data=variacao, aes(x=Semanas, y=value, fill=variable), size=2, width = 0.9, position = "dodge")+
    scale_fill_manual(values=mycolors2)+
    scale_y_continuous(labels = number_format(accuracy = 0.01, decimal.mark = ","))+
    scale_x_continuous(breaks = seq(1, 52, by = 1))+
    labs(y= "Variação Percentual", x= "Semanas do Ano", title='Variação Semanal de preços de Manga Tommy ao produtor',
         caption = "Fonte: Observatório de Mercado de Manga da Embrapa")+
    theme_minimal()+
    theme(axis.text.x=element_text(angle=0, hjust=0.5, size=8, margin = margin(b=10)),
          axis.text.y=element_text(hjust=0.5, size=8, margin = margin(l=10)),
          axis.title.y = element_text(size=8, face = "bold"),
          axis.title.x = element_text(size=8, face = "bold"),
          panel.grid.major = element_blank(),
          panel.grid.minor = element_blank(),
          plot.caption = element_text(hjust = 0, size=8),
          plot.title = element_text(hjust = 0.5, size=12, face=""),
          legend.position = "right", legend.title = element_blank(),
          legend.text=element_text(size=8)) # Definindo posição da legenda

ggplotly(g6) %>%
  layout(legend = list(
                      orientation = "h", 
                      x=0.45, 
                      y=-0.2,
                      title=''))
```

Row
-----------------------------------------------------------------------

### Preço e Tendência de Tommy {.no-title}

```{r tommy1, results='', fig.cap='', fig.width=6, fig.height=4}
#Gráfico com Ggplot2

g7 <- ggplot(data=dadosp, aes(x=date)) +  #estetica vai valer para todos os geom's
    geom_line(aes(y=preco_def, colour="PREÇO"), lwd=0.5)+
    geom_line(aes(y=trend_tommy, colour="TENDÊNCIA"), lwd=1)+
    scale_colour_manual("", 
                        breaks = c("PREÇO", "TENDÊNCIA"),
                        values = c("black", "tomato")) +
    labs(y= "Preço R$", x= "Semanas de cada Ano", title='Evolução dos preços ao produtor e Tendência Manga Tommy',
         caption = "Fonte: CEPEA reprocessado pelo Observatório de Mercado de Manga da Embrapa") +
    scale_y_continuous(limits=c(0,8), n.breaks = 9, expand = expansion(add=c(0,0.5)), 
                       labels=number_format(accuracy = 0.01, decimal.mark = ","))+
    scale_x_date(date_breaks = "6 months",
                 labels = date_format("%b-%Y"))+
    theme_classic()+ #Definindo tema
    theme(axis.text.x=element_text(angle=0, hjust=0.5, size=8, margin = margin(b=10)),
          axis.text.y=element_text(hjust=1, size=8, margin = margin(l=10)),
          axis.title.x = element_text(size=8, face = "bold", margin = margin(b=10)),
          axis.title.y = element_text(size=8, face = "bold", margin = margin(l=10)),
          plot.title = element_text(hjust = 0.5, size=12, face=""),
          plot.caption = element_text(hjust = 0, size=8),
          legend.position = c(2,1),
          legend.justification = c(1.2, 1.2),
          legend.text=element_text(size=8)) # Definindo posição da legenda

ggplotly(g7) %>%
  layout(legend = list(
                      orientation = "h", 
                      x=0.45, 
                      y=-0.2,
                      title=''))
```

### Sazonalidade de Tommy {.no-title}
  
```{r tommy2, results='', fig.cap='', fig.width=5, fig.height=4, fig.align='center'}
#Decompor a Série

g8 <- ggplot(data=sazonal_graph)+
    geom_line(aes(x=semanas, y=sazonalidade), color="cornflowerblue", size=1.2)+
    scale_y_continuous(limits=c(0,1.8), n.breaks = 5, expand = expansion(add=c(0,0.5)), 
                       labels=number_format(accuracy = 0.01, decimal.mark = ","))+
    scale_x_continuous(breaks = seq(1, 52, by = 1))+
    labs(y= "", x= "Semanas de cada Ano", title='Sazonalidade do preço de Manga Tommy',
         caption = "Fonte: Observatório de Mercado de Manga da Embrapa")+
    theme_classic()+
    theme(axis.text.x=element_text(angle=0, hjust=0.5, size=8, margin = margin(b=10)),
          axis.text.y=element_text(hjust=0.5, size=8, margin = margin(l=10)),
          axis.title.y = element_text(size=8, face = "bold"),
          axis.title.x = element_text(size=8, face = "bold"),
          panel.grid.major = element_blank(),
          panel.grid.minor = element_blank(),
          plot.caption = element_text(hjust = 0.5, size=8),
          plot.title = element_text(hjust = 0.5, size=12, face=""),
          legend.position = "bottom", legend.title = element_blank(),
          legend.text=element_text(size=8)) # Definindo posição da legenda

ggplotly(g8) %>%
  layout(legend = list(
                      orientation = "h", 
                      x=0.25, 
                      y=-0.2,
                      title=''))
```

EXPORTAÇÕES
======================================================================

```{r database3}
#Direcionado o R para o Diretorio a ser trabalhado
setwd('c:/Users/Joao Ricardo Lima/Dropbox/tempecon/dados_manga')

#Inicio do Script
#Pacotes a serem utilizados 
library(mFilter)
library(forecast)
library(tsutils)
library(seasonal)
library(ggplot2)
library(uroot)
library(tseries)
library(ggthemes)
library(dplyr)
library(quantmod)
library(scales)
library(kableExtra)# complex tables
library(lmtest)
library(FinTS)
library(rbcb)
library(magrittr)
library(rmarkdown)
library(reshape2)
library(rbcb)
library(tidyverse)
library(flexdashboard)
library(dygraphs)
library(plotly)
library(DT)
library(lubridate)

checkX13()

options(digits=4)

#Entrando dados no R
dados1 <- read.csv2('exportacoes_2012_2022.csv', header=T, sep=";", dec = ".")
dados1 <- dados1/1000
dados1[,1] <- seq(2012, 2022, by = 1)
colnames(dados1) = c('Ano', 'Valor', "Toneladas")
dados1 <- tibble(dados1)


#Entrando dados no R
dados2 <- read.csv2('total_exporta_br.csv', header=T, sep=";", dec = ".")
#dados <- dados[,-c(9:10)] #retirar as ultimas colunas
colnames(dados2)[1]<-'ano'

#Entrando dados no R
dados3 <- read.csv2('destinos_2022.csv', header=T, sep=";", dec = ".")
colnames(dados3)[1]<-'Paises'

#Entrando dados no R
dados4 <- read.csv2('via_2022.csv', header=T, sep=";", dec = ".")
colnames(dados4)[1]<-'Vias'

#Entrando dados no R
dados5 <- read.csv2('uf_2022.csv', header=T, sep=";" , dec = ".")
colnames(dados5)[1]<-'UF'

#Ajusta para Valor
#Analise de Serie Temporal
exporta_manga_valor <- dados2[,3]
exporta_manga_valor<-exporta_manga_valor/1000000
exporta_manga_valor <- ts(exporta_manga_valor, start=c(2012,1), freq=12)

#Tendencia
trend_valor <- cmav(exporta_manga_valor, outplot=F)
date <- seq(as.Date('2012-01-01'),to=atual,by='1 month') 
trend_valor <- tibble(date, trend_valor)

#Sazonalidade
decompa<-decompose(exporta_manga_valor, type = 'multiplicative')
sazonal_valor <- decompa$figure
#meses <- seq(1:12)
meses <- seq(as.Date("2021/1/1"), by = "month", length.out = 12) 
sazonal_graph <- tibble(meses, sazonal_valor)

#Comparações com os anos e entre as médias/max/min

exporta_manga_valor_2019 <- window(exporta_manga_valor, end=c(2019,12))
seas19<-seasplot(exporta_manga_valor_2019, trend=F, outplot = F)
medias19 <- colMeans(seas19$season)

exporta_manga_valor_2020 <- window(exporta_manga_valor, end=c(2020,12))

exporta_manga_valor_2021 <- window(exporta_manga_valor, end=c(2021,12))
#seas21<-seasplot(preco_palmer_2021, trend=F, outplot = F)
#medias21 <- colMeans(seas21$season)

exporta_manga_valor_22 <- as.matrix(tail(exporta_manga_valor,mes)) 

exporta_manga_valor_2022 <- matrix(NA, nrow=12, ncol=1)

for(i in 1:mes){
  exporta_manga_valor_2022[i,1] = exporta_manga_valor_22[i,1]
}
  
#Como só se tem até a semana 12
medias19 <- medias19[1:12]

matrix = matrix(NA, nrow=12, ncol=2)

for(i in 1:12){
  matrix[i,1] = min(seas19$season[,i])
  matrix[i,2] = max(seas19$season[,i])
}

#time <- c("Janeiro", "Fevereiro", "Março", "Abril", "Maio", "Junho", "Julho", "Agosto", "Setembro", "Outubro", "Novembro", #"Dezembro")
#time <-seq(1:12)
table <- data.frame(meses, matrix[,1], round(medias19,3), matrix[,2], round(tail(exporta_manga_valor_2020,12),3),
                    round(tail(exporta_manga_valor_2021,12),3), exporta_manga_valor_2022[,1])
colnames(table) = c('Meses', 'Mínimo', 'Média', 'Máximo', '2020', '2021', 
                    '2022')

tablea <- table[,-c(5:7)]
tableb <- table[,-c(2,3,4)]

tablea2 <- melt(tablea, id.var='Meses')
tableb2 <- melt(tableb, id.var='Meses')
mycolors <- c("lightblue3", "gray44", "gold")

#Ajusta para Volume
#Analise de Serie Temporal
exporta_manga_volume <- dados2[,4]
exporta_manga_volume<-exporta_manga_volume/1000  #passando de quilo para tonelada

#Ajuste para a variação Mensal do Volume

variacao_volume_20 <-  dados2 %>% filter(ano=='2020')
variacao_volume_21 <-  dados2 %>% filter(ano=='2021')
variacao_volume_22 <-  dados2 %>% filter(ano=='2022')

variacao_volume_20 <-  variacao_volume_20[,4]/1000
variacao_volume_21 <-  variacao_volume_21[,4]/1000
variacao_volume_22 <-  variacao_volume_22[,4]/1000

#Setando como uma série temporal
exporta_manga_volume <- ts(exporta_manga_volume, start=c(2012,1), freq=12)

#Tendencia
trend_volume <- cmav(exporta_manga_volume, outplot=F)
trend_volume <- tibble(date, trend_volume)

#Sazonalidade
decompa<-decompose(exporta_manga_volume, type = 'multiplicative')
sazonal_volume <- decompa$figure
sazonal_graph_volume <- tibble(meses, sazonal_volume)

#Comparações com os anos e entre as médias/max/min

exporta_manga_volume_2019 <- window(exporta_manga_volume, end=c(2019,12))
seas19_vol<-seasplot(exporta_manga_volume_2019, trend=F, outplot = F)
medias19_vol <- colMeans(seas19_vol$season)

exporta_manga_volume_2020 <- window(exporta_manga_volume, end=c(2020,12))

exporta_manga_volume_2021 <- window(exporta_manga_volume, end=c(2021,12))

exporta_manga_volume_22 <- as.matrix(tail(exporta_manga_volume,mes)) 

exporta_manga_volume_2022 <- matrix(NA, nrow=12, ncol=1)

for(i in 1:mes){
  exporta_manga_volume_2022[i,1] = exporta_manga_volume_22[i,1]
}
  
#Como só se tem até a semana 12
medias19_vol <- medias19_vol[1:12]

matrix_vol = matrix(NA, nrow=12, ncol=2)

for(i in 1:12){
  matrix_vol[i,1] = min(seas19_vol$season[,i])
  matrix_vol[i,2] = max(seas19_vol$season[,i])
}

#time <- c("Janeiro", "Fevereiro", "Março", "Abril", "Maio", "Junho", "Julho", "Agosto", "Setembro", "Outubro", "Novembro", #"Dezembro")
#time <-seq(1:12)
table_volume <- data.frame(meses, round(matrix_vol[,1],0), round(medias19_vol,0), round(matrix_vol[,2],0), round(tail(exporta_manga_volume_2020,12),0),
round(tail(exporta_manga_volume_2021,12),0), round(exporta_manga_volume_2022[,1],0))
colnames(table_volume) = c('Meses', 'Mínimo', 'Média', 'Máximo', '2020', '2021', 
                    '2022')

tablea_vol <- table_volume[,-c(5:7)]
tableb_vol <- table_volume[,-c(2,3,4)]

tablea2_vol <- melt(tablea_vol, id.var='Meses')
tableb2_vol <- melt(tableb_vol, id.var='Meses')


#Variação Mensal 2021

variacao_volume_2020 <- as.matrix(variacao_volume_20)
variacao_volume_2021 <- as.matrix(variacao_volume_21)
variacao_volume_2022 <- matrix(NA, nrow=12, ncol=1)
variacao_volume_22 <- as.matrix(variacao_volume_22)

for(i in 1:mes){
  variacao_volume_2022[i,1] = variacao_volume_22[i,1]
}

variacao_21 <- ((variacao_volume_2021/variacao_volume_2020) - 1)*100
variacao_22 <- ((variacao_volume_2022/variacao_volume_2021) - 1)*100

variacao <- data.frame(meses, variacao_21, variacao_22)
colnames(variacao) = c('Meses', 'Variação 2021 e 2020', 'Variação 2022 e 2021')

variacaom <- melt(variacao, id.var='Meses')

mycolors2 <- c("orange", "lightblue3")

#Preço Exportação

#Entrando dados no R
dadosexp <- read.csv2('manga_export_medias_deflacionados.csv', header=T, sep=";", dec=".")
colnames(dadosexp)[1]<-'Palmer'

#Entrando dados no R - Deflator
igpdi <- read.csv2('igpdi.csv', 
                   header=T, sep=";",
                   dec=".")
colnames(igpdi)[1]<-'Ano'

igpdi2 <- igpdi %>% filter (Ano >= 2021) 
igpdi2$date <- seq(as.Date('2021-01-05'),to=data,by='1 week') #ajustar mensalmente
igpdi2 <- igpdi2 %>% filter(date > "2021-07-27")

dadosexp_comb<-cbind(dadosexp, igpdi2)

#Deflacionar a serie de manga de exportação
dadosexp_comb$Palmer <- dadosexp_comb[,1]*(tail(dadosexp_comb[,7],1)/dadosexp_comb[,7])
dadosexp_comb$Tommy_USA <- dadosexp_comb[,2]*(tail(dadosexp_comb[,7],1)/dadosexp_comb[,7])
dadosexp_comb$Tommy_Europa <- dadosexp_comb[,3]*(tail(dadosexp_comb[,7],1)/dadosexp_comb[,7])
dadosexp_comb$Kent <- dadosexp_comb[,4]*(tail(dadosexp_comb[,7],1)/dadosexp_comb[,7])

dadosexp_table <- dadosexp_comb %<>%
  select(c(date, Ano, semana, Palmer, Tommy_USA, Tommy_Europa, Kent))

dadosexp_comb %<>%
  select(c(date, Palmer, Tommy_USA, Tommy_Europa, Kent))

dadosexp_comb <- melt(dadosexp_comb, id.var='date')


#Cambio

#dados6 <- get_market_expectations("monthly", "Câmbio", start_date = "2022-01-01")
#dados6 <- dados6 %>% filter (baseCalculo == 0) 
#dates <- dados6$Data[dados6$DataReferencia=='12/2022']
#cambio_esperado <- dados6$Media[dados6$DataReferencia=='12/2022']
#cambio_esperado <- round(cambio_esperado,2)
#dados6 <- data.frame(dates=dates, cambio=cambio_esperado)
```

Row {data-height=125}
-----------------------------------------------------------------------

### Volume Exportação em `r strftime(atual, format = "%B")` de 2022 
``` {r d1}
num <- 12.241
valueBox(
  value = paste0(num, " Toneladas"),
  color = "green",
  icon= "fa-arrow-up")
```

### Volume Exportação em `r strftime(atual, format = "%B")` de 2021 
``` {r d2}
num <- 10.637
valueBox(
  value = paste0(num, " Toneladas"),
  icon= "fa-pen")
```

### Volume Exportação em `r strftime(atual, format = "%B")` de 2020 
``` {r d3}
num <- 10.458
valueBox(
  value = paste0(num, " Toneladas"),
  icon= "fa-pen")
```

Row
-----------------------------------------------------------------------

### Receita de Exportação e Volume Exportado de Manga: 2012 a 2022 {.no-title}

```{r d4, results='', fig.cap='', fig.width=8, fig.height=4, fig.align='center'}
#Gráfico com Ggplot2

mycolor1 <- "gold"
mycolor2 <- "red"

g1 <- ggplot(data=dados1) +  #estetica vai valer para todos os geom's
  geom_col(aes(x=Ano, y=Toneladas, fill="Mil Toneladas"), lwd=1)+
    scale_fill_manual(values=mycolor1)+
  geom_line(aes(x=Ano, y=Valor, colour="Milhões de Dólares"), size=2)+
  scale_colour_manual(values=mycolor2)+
  labs(y= "US$ Milhões / Mil Ton", x= "Anos", title='Receita de Exportação e Volume Exportado de Manga: 2012 a 2022',
       caption = "") +
  scale_y_continuous(limits=c(0, 300), n.breaks = 10, expand = expansion(add=c(0,0.5)))+
  scale_x_continuous(breaks = seq(2012, 2022, by = 1))+
  theme_classic()+ #Definindo tema
  theme(axis.text.x=element_text(angle=0, hjust=0.5, size=8, margin = margin(b=10)),
        axis.text.y=element_text(hjust=1, size=8, margin = margin(l=20)),
        axis.title.x = element_text(size=8, face = "bold", margin = margin(b=10)),
        axis.title.y = element_text(size=8, face = "bold", margin = margin(l=20)),
        plot.title = element_text(hjust = 0.5, size=12),
        plot.caption = element_text(hjust = 0, size=12),
        legend.position = "bottom", legend.title = element_blank(),
        legend.text=element_text(size=9)) # Definindo posição da legenda

ggplotly(g1) %>%
  layout(legend = list(
                      orientation = "h", 
                      x=0.25, 
                      y=-0.2,
                      title=''))
```

### Principais Destinos da Manga Exportada em Janeiro de 2022 {.no-title}

```{r d5, results='', fig.cap='', fig.width=7, fig.height=4, fig.align='center'}

#Gráfico com Ggplot2

mycolor1 <- "gold"

g10 <- ggplot(data=dados3) +  #estetica vai valer para todos os geom's
  geom_col(aes(x = reorder(Paises, -Participacao), y= Participacao, fill="% do Total"), lwd=1)+
    scale_fill_manual(values=mycolor1) +
  labs(y= "% do Volume Total Exportados", x= "Países", title='Principais Destinos da Manga',
       caption = "")+
  scale_y_continuous(limits=c(0, 45), n.breaks = 10, expand = expansion(add=c(0,0.5)))+
  theme_classic()+ #Definindo tema
  theme(axis.text.x=element_text(angle=45, hjust=0.5, size=8, margin = margin(b=10)),
        axis.text.y=element_text(hjust=1, size=8, margin = margin(l=20)),
        axis.title.x = element_text(size=8, face = "bold", margin = margin(b=10)),
        axis.title.y = element_text(size=8, face = "bold", margin = margin(l=20)),
        plot.title = element_text(hjust = 0.5, size=12),
        plot.caption = element_text(hjust = 0, size=12),
        legend.position = "bottom", legend.title = element_blank(),
        legend.text=element_text(size=9)) # Definindo posição da legenda

ggplotly(g10) %>%
  layout(legend = list(
                      orientation = "h", 
                      x=0.4, 
                      y=-0.2,
                      title=''))
```

### Principais vias de exportação da Manga do Brasil: Janeiro de 2022. {.no-title}

```{r d6}

#Gráfico com Ggplot2

g11 <- ggplot(data=dados4) +  #estetica vai valer para todos os geom's
  geom_col(aes(x = reorder(Vias, -Participacao), y= Participacao, fill="% do Total"), lwd=1)+
    scale_fill_manual(values=mycolor1) +
  labs(y= "% de Exportação", x= "Vias", title='Principais vias de exportação',
       caption = "")+
  scale_y_continuous(limits=c(0, 100), n.breaks = 10, expand = expansion(add=c(0,0.5)))+
  theme_classic()+ #Definindo tema
  theme(axis.text.x=element_text(angle=0, hjust=0.5, size=8, margin = margin(b=10)),
        axis.text.y=element_text(hjust=1, size=8, margin = margin(l=20)),
        axis.title.x = element_text(size=8, face = "bold", margin = margin(b=10)),
        axis.title.y = element_text(size=8, face = "bold", margin = margin(l=20)),
        plot.title = element_text(hjust = 0.5, size=12),
        plot.caption = element_text(hjust = 0, size=12),
        legend.position = "bottom", legend.title = element_blank(),
        legend.text=element_text(size=9)) # Definindo posição da legenda

ggplotly(g11) %>%
  layout(legend = list(
                      orientation = "h", 
                      x=0.4, 
                      y=-0.2,
                      title=''))
```

Row
-----------------------------------------------------------------------

### Volume das Exportações de Manga do Brasil: Janeiro de 2022 em comparação com as informações entre 2012-2021 {.no-title}

```{r d7, results='', fig.cap='', fig.align='center'}
g7 <- ggplot()+
  geom_col(data=tableb2_vol, aes(x=Meses, y=value, fill=variable), lwd=1,
           position = "dodge")+
  scale_fill_manual(values=mycolors)+
  geom_line(data=tablea2_vol, aes(x=Meses, y=value, colour=variable), linetype = "solid",
            size = 1)+
    scale_colour_manual(values = c("red", "chocolate", "darkgreen")) +
    scale_y_continuous(limits = c(0, 50000), n.breaks = 10)+
    scale_x_date(date_breaks = "1 month",
               labels = date_format("%B"))+
  labs(y= "Toneladas", x= "Meses do Ano", title='Exportações de Manga do Brasil: valores e estatísticas mensais.',
       caption = "")+
  theme_minimal()+ #Definindo tema
  theme(axis.text.x=element_text(angle=35, hjust=0.5, size=8, margin = margin(b=20)),
        axis.text.y=element_text(hjust=1, size=8, margin = margin(l=20)),
        axis.title.x = element_text(size=8, face = "bold", margin = margin(b=20)),
        axis.title.y = element_text(size=8, face = "bold", margin = margin(l=20)),
        plot.title = element_text(hjust = 0.5, size=12),
        plot.caption = element_text(hjust = 0, size=12),
        panel.grid.major = element_blank(),
        panel.grid.minor = element_blank(),
        legend.position = "bottom", legend.title = element_blank(),
        legend.text=element_text(size=9)) # Definindo posição da legenda

ggplotly(g7) %>%
  layout(legend = list(
                      orientation = "h", 
                      x=0.05, 
                      y=1,
                      title=''))
```

### Evolução dos Preços ao Produtor da manga de ME {.no-title}

``` {r d8}
#Gráfico com Ggplot2

mycolors3 <- c("orange", "lightblue3", "red", "darkgreen")

g9 <- ggplot()+
  geom_col(data=dadosexp_comb, aes(x=date, y=value, fill=variable), size=2, 
           width = 5, position = "dodge")+
  scale_fill_manual(values=mycolors3)+
  scale_y_continuous(limits = c(0, 4), n.breaks = 4, labels = number_format(accuracy = 0.01, decimal.mark = ","))+
  scale_x_date(breaks = date_breaks("1 week"), expand=c(0,0),
               labels = date_format("%W-%y"))+
  labs(y= "Preços R$", x= "Semanas do Ano", title='Evolução dos Preços ao Produtor da manga de exportação por variedade',
       caption = "")+
  theme_minimal()+
  theme(axis.text.x=element_text(angle=45, hjust=0.5, size=8, margin = margin(b=10)),
        axis.text.y=element_text(hjust=0.5, size=8, margin = margin(l=20)),
        axis.title.y = element_text(size=8, face = "bold"),
        axis.title.x = element_text(size=8, face = "bold"),
        panel.grid.major = element_blank(),
        panel.grid.minor = element_blank(),
        plot.title = element_text(hjust = 0.5, size=12),
        plot.caption = element_text(hjust = 0, size=14),
        legend.position = "bottom", legend.title = element_blank(),
        legend.text=element_text(size=9)) # Definindo posição da legenda

ggplotly(g9) %>%
  layout(legend = list(
                      orientation = "h", 
                      x=0.25, 
                      y=-0.2,
                      title=''))
```

MERCADO INTERNO
======================================================================

```{r database4}
#Direcionado o R para o Diretorio a ser trabalhado
setwd('c:/Users/Joao Ricardo Lima/Dropbox/tempecon/dados_manga')

#Inicio do Script
#Pacotes a serem utilizados
library(flexdashboard)
library(foreign)
library(mFilter)
library(forecast)
library(dplyr)
library(tsutils)
library(xts)
library(ggthemes)
library(FinTS)
library(scales)
library(ggplot2)
library(reshape)
library(reshape2)
library(imputeTS)
library(seasonal)
library(uroot)
library(tseries)
library(quantmod)
library(kableExtra)# complex tables
library(lmtest)
library(plotly)
#library(rmarkdown)
library(bslib)
library(readxl)

checkX13()

options(digits=4)

#Dados de manga por estados

dados3 <- read_excel("ceasas_mi_total22.xlsx", col_names = FALSE)
dados3 <- dados3[,-1]

#Transpor a base de dados
dados3 <- as.data.frame(t(dados3))
colnames(dados3) <-c ('ano','produto','origem','unidade','quilos')
dados3 <- dados3 %>%
  mutate(quilos=as.numeric(quilos))

#Total de mangas em todos os CEASAS todas as UF

manga_anual_all <- dados3 %>% group_by(ano) %>% summarise(quilos=sum(quilos))
manga_anual_all$todas_UF <- (manga_anual_all$quilos)/1000 #transformando em Toneladas
manga_anual_all <- manga_anual_all[,-2]

#Total de mangas em todos os CEASAS PE + BA

manga_anual_pe <- dados3 %>% filter(origem=='PE')
manga_anual_ba <- dados3 %>% filter(origem=='BA')

manga_total_peba <- tibble(manga_anual_pe$quilos + manga_anual_ba$quilos)
manga_total_peba <- manga_total_peba/1000 #passando o volume para toneladas
colnames(manga_total_peba)[1]<-'pe+ba'

#Juntando as bases de dados Total e PEBA
manga_anual_all <- tibble(manga_anual_all, manga_total_peba)
manga_anual_all$ano <- seq(as.Date('2017-01-01'),to=mesatual,by='1 year')
manga_anual_allm <- melt(manga_anual_all, id.var='ano')

# Variação da oferta

dados4 <- read_excel("ceasas_mi_peba_mensal22.xlsx", col_names = FALSE)
dados4 <- dados4[,-1]

#Transpor a base de dados
dados4 <- as.data.frame(t(dados4))
colnames(dados4) <-c ('ano','mes','produto','origem','unidade','quilos')
dados4 <- dados4 %>%
  mutate(quilos=as.numeric(quilos))

# Geração da variável Tommy
manga_mespe <-  dados4 %>%
  filter(origem == "PE")

manga_mesba <-  dados4 %>%
  filter(origem == "BA")

manga_mespeba <- tibble((manga_mespe$quilos + manga_mesba$quilos)/1000)
manga_mespeba$mes <- seq(as.Date('2017-01-01'),to=mesatual,by='1 month')
manga_mespeba$ano <- manga_mespe$ano
colnames(manga_mespeba)[1] <-'toneladas'

totalpeba_20 <- manga_mespeba %>% filter(ano=='2020')
totalpeba_21 <- manga_mespeba %>% filter(ano=='2021')
totalpeba_22 <- manga_mespeba %>% filter(ano=='2022')

totalpeba_var20 <- as.matrix(totalpeba_20$toneladas)
totalpeba_var21 <- as.matrix(totalpeba_21$toneladas)
totalpeba_var22 <- as.matrix(totalpeba_22$toneladas)

variacaopeba_2120 <- ((totalpeba_var21-totalpeba_var20)/totalpeba_var20)*100
variacaopeba_2221a <- as.matrix((totalpeba_var22[1,1]-totalpeba_var21[1,1])/totalpeba_var21[1,1])*100

variacaopeba_2221 <- matrix(NA, nrow=12, ncol=1)

for(i in 1:1){
  variacaopeba_2221[i,1] = variacaopeba_2221a[i,1]
}

#meses <- seq(1:12)
variacao_totalpeba <- data.frame(date2, variacaopeba_2120, variacaopeba_2221)
colnames(variacao_totalpeba) = c('Meses', 'Ano 2021', 'Ano 2022')

variacao_totalpebat <- melt(variacao_totalpeba, id.var='Meses')

#Tendencia PEBA
manga_mespeba2 <- ts(manga_mespeba$toneladas, start = c(2017,1), freq=12)
trend_peba <- cmav(manga_mespeba2, outplot=F)

#Sazonalidade PEBA
decompa_peba<-decompose(manga_mespeba2, type = 'multiplicative')
sazonal_peba <- decompa_peba$figure
meses <- seq(as.Date("2021/1/1"), by = "month", length.out = 12)
sazonalpeba_graph <- tibble(meses, sazonal_peba)


#Comparações com os anos e entre as médias/max/min

peba_2019 <- window(manga_mespeba2, end=c(2019,12))
seaspeba_19<-seasplot(peba_2019, trend=F, outplot = F)
mediaspeba_19 <- colMeans(seaspeba_19$season)

peba_2020 <- window(manga_mespeba2, end=c(2020,12))

peba_2021 <- window(manga_mespeba2, end=c(2021,12))
#seas21<-seasplot(preco_palmer_2021, trend=F, outplot = F)
#medias21 <- colMeans(seas21$season)

peba_22 <- as.matrix(tail(manga_mespeba2,1)) #ajustar mensalmente
peba_2022 <- matrix(NA, nrow=12, ncol=1)

for(i in 1:1){
  peba_2022[i,1] = peba_22[i,1]
}

#Como só se tem até a semana 12
mediaspeba_19 <- mediaspeba_19[1:12]

matrixpeba = matrix(NA, nrow=12, ncol=2)

for(i in 1:12){
  matrixpeba[i,1] = min(seaspeba_19$season[,i])
  matrixpeba[i,2] = max(seaspeba_19$season[,i])
}

#time <- c("Janeiro", "Fevereiro", "Março", "Abril", "Maio", "Junho", "Julho", "Agosto", "Setembro", "Outubro", "Novembro", #"Dezembro")
#time <-seq(1:12)
table_peba <- data.frame(meses, matrixpeba[,1], round(mediaspeba_19,1), matrixpeba[,2],
                         round(tail(peba_2020,12),1),
                    round(tail(peba_2021,12),1), peba_2022[,1])
colnames(table_peba) = c('Meses', 'Mínimo', 'Média', 'Máximo', '2020', '2021',
                    '2022')

tablepeba_a <- table_peba[,-c(5:7)]
tablepeba_b <- table_peba[,-c(2,3,4)]

tablepeba_a2 <- melt(tablepeba_a, id.var='Meses')
tablepeba_b2 <- melt(tablepeba_b, id.var='Meses')
mycolors <- c("lightblue3", "gray44", "gold")
mycolor1 <- "gold"
mycolors2 <- c("orange", "lightblue3")
```

Row {data-height=125}
-----------------------------------------------------------------------

### Volume Comercializado (CEASAS) em `r strftime(mesatual, format = "%B")` de 2022 
``` {r v1}
num <- 11.631
valueBox(
  value = paste0(num, " Toneladas"),
  color = "tomato",
  icon= "fa-arrow-down")
```

### Volume Comercializado (CEASAS) em `r strftime(mesatual, format = "%B")` de 2021 
``` {r v2}
num <- 12.466
valueBox(
  value = paste0(num, " Toneladas"),
  icon= "fa-pen")
```

### Volume Comercializado (CEASAS) em `r strftime(mesatual, format = "%B")` de 2020 
``` {r v3}
num <- 9.432
valueBox(
  value = paste0(num, " Toneladas"),
  icon= "fa-pen")
```

Row
-----------------------------------------------------------------------

### Volume total comercializado de manga: 2017 a 2022 {.no-title}
```{r mi1}
## Gráfico Total de Mangas e Mangas PE+BA

g1 <- ggplot()+
  geom_col(data=manga_anual_allm, aes(x=ano, y=value, fill=variable), lwd=1, position = "dodge")+
  scale_fill_manual(values=mycolors2)+
  scale_y_continuous(limits = c(0, 350000), n.breaks = 10)+
  scale_x_date(date_breaks = "1 year", labels = date_format("%Y"))+
  labs(y= "Toneladas", x= "Anos", title='Volume total comercializado de manga (CEASAS): 2017 a 2022',
  caption = "Fonte: PROHORT/CONAB reprocessado pelo Observatório de Mercado de Manga da Embrapa")+
  theme_minimal()+
  theme(axis.text.x=element_text(angle=0, hjust=0.5, size=8, margin = margin(b=20)),
        axis.text.y=element_text(hjust=0.5, size=8, margin = margin(l=20)),
        axis.title.y = element_text(size=8, face = "bold"),
        axis.title.x = element_text(size=8, face = "bold"),
        panel.grid.major = element_blank(),
        panel.grid.minor = element_blank(),
        plot.title = element_text(hjust = 0.5, size=12),
        plot.caption = element_text(hjust = 0, size=8),
        legend.position = "bottom", legend.title = element_blank(),
        legend.text=element_text(size=8)) # Definindo posição da legenda

ggplotly(g1) %>%
  layout(legend = list(
                      orientation = "h", 
                      x=0.30, 
                      y=-0.25,
                      title=''))
```

### Tendência do Volume comercializado de manga {.no-title}

```{r mi3}
#Gráfico com Ggplot2 - Tendencia

g3 <- ggplot(data=manga_mespeba, aes(x=mes)) +  #estetica vai valer para todos os geom's
  geom_line(aes(y=toneladas, colour="TONELADAS"), lwd=0.5)+
  geom_line(aes(y=trend_peba, colour="TENDÊNCIA"), lwd=1)+
  scale_colour_manual("",
                      breaks = c("TONELADAS", "TENDÊNCIA"),
                      values = c("black", "tomato"))  +
  labs(y= "Quantidade (T)", x= "Meses do Ano", title='Tendência do Volume comercializado de manga (CEASAS)',
       caption = "Fonte: CONAB reprocessado pelo Observatório de Mercado de Manga da Embrapa")+
  scale_y_continuous(limits=c(0,25000), n.breaks = 10, expand = expansion(add=c(0,0.5)))+
  scale_x_date(date_breaks = "1 year",
               labels = date_format("%Y"))+
  theme_classic()+ #Definindo tema
  theme(axis.text.x=element_text(angle=35, hjust=0.5, size=8, margin = margin(b=10)),
        axis.text.y=element_text(hjust=1, size=8, margin = margin(l=20)),
        axis.title.x = element_text(size=8, face = "bold", margin = margin(b=0)),
        axis.title.y = element_text(size=8, face = "bold", margin = margin(l=20)),
        plot.title = element_text(hjust = 0.5, size=12),
        plot.caption = element_text(hjust = 0, size=8),
        legend.position = "bottom", legend.title = element_blank(),
        legend.text=element_text(size=8)) # Definindo posição da legenda

ggplotly(g3) %>%
  layout(legend = list(
                      orientation = "h", 
                      x=0.30, 
                      y=-0.25,
                      title=''))
```

### Sazonalidade do Volume comercializado de manga {.no-title}

```{r mi4}
# Gráfico da Sazonalidade

g4 <- ggplot(data=sazonalpeba_graph)+
  geom_line(aes(x=meses, y=sazonal_peba), color="blue", size=1.5)+
  scale_y_continuous(limits=c(0,2), n.breaks = 5, expand = expansion(add=c(0,0.5)),
                     labels=number_format(accuracy = 0.1)) +
  scale_x_date(date_breaks = "1 month",
               labels = date_format("%b"))+
  labs(y= "", x= "Meses de cada Ano", title='Sazonalidade do Volume comercializado de manga (CEASAS)',
       caption = "Observatório de Mercado de Manga da Embrapa")+
  theme_minimal()+
  theme(axis.text.x=element_text(angle=0, hjust=0.5, size=8, margin = margin(b=20)),
        axis.text.y=element_text(hjust=0.5, size=8, margin = margin(l=20)),
        axis.title.y = element_text(size=8, face = "bold"),
        axis.title.x = element_text(size=8, face = "bold"),
        panel.grid.major = element_blank(),
        panel.grid.minor = element_blank(),
        plot.title = element_text(hjust = 0.5, size=12),
        plot.caption = element_text(hjust = 0, size=8),
        legend.position = "bottom", legend.title = element_blank(),
        legend.text=element_text(size=8)) # Definindo posição da legenda

ggplotly(g4) %>%
  layout(legend = list(
                      orientation = "h", 
                      x=0.30, 
                      y=-0.25,
                      title=''))
```

Row
-----------------------------------------------------------------------

### Estatísticas sobre a Evolução da Oferta de manga {.no-title}

```{r mi5, results='', fig.cap='', fig.width=7, fig.height=5, fig.align='center'}
#Evolução da Oferta Mensal de Manga PEBA nos CEASAS do Brasil

g5 <- ggplot()+
  geom_col(data=tablepeba_b2, aes(x=Meses, y=value, fill=variable), lwd=1,
           position = "dodge")+
  scale_fill_manual(values=mycolors)+
  geom_line(data=tablepeba_a2, aes(x=Meses, y=value, colour=variable), linetype = "solid",
            size = 1)+
  scale_colour_manual(values = c("red", "chocolate", "darkgreen")) +
  scale_y_continuous(limits = c(0, 22000), n.breaks = 10)+
  scale_x_date(date_breaks = "1 month",
               labels = date_format("%B"))+
  labs(y= "Toneladas", x= "Meses do Ano", title='Estatísticas sobre a Evolução da Oferta de manga (CEASAS)',
       caption = "")+
  theme_minimal()+
  theme(axis.text.x=element_text(angle=35, hjust=0.5, size=8, margin = margin(b=20)),
        axis.text.y=element_text(hjust=0.5, size=8, margin = margin(l=20)),
        axis.title.y = element_text(size=8, face = "bold"),
        axis.title.x = element_text(size=8, face = "bold"),
        panel.grid.major = element_blank(),
        panel.grid.minor = element_blank(),
        plot.title = element_text(hjust = 0.5, size=12),
        plot.caption = element_text(hjust = 0, size=8),
        legend.position = "bottom", legend.title = element_blank(),
        legend.text=element_text(size=8)) # Definindo posição da legenda

ggplotly(g5) %>%
  layout(legend = list(
                      orientation = "h", 
                      x=0.05, 
                      y=-0.25,
                      title=''))
```

### Variação do Volume comercializado de manga: 2017 a 2022 {.no-title}

```{r mi2}
#Variação Volume PE+BA

g2 <- ggplot()+
  geom_col(data=variacao_totalpebat, aes(x=Meses, y=value, fill=variable), lwd=1, position = "dodge")+
  scale_fill_manual(values=mycolors2)+
  scale_y_continuous(limits = c(-40, 60), n.breaks = 10)+
  scale_x_date(date_breaks = "1 month",
               labels = date_format("%B"))+
  labs(y= "Variação Percentual (%)", x= "Meses do Ano", title='Variação do Volume comercializado de manga (CEASAS)',
       caption = "Fonte: Observatório de Mercado de Manga da Embrapa")+
  theme_minimal()+
  theme(axis.text.x=element_text(angle=35, hjust=0.5, size=8, margin = margin(b=20)),
        axis.text.y=element_text(hjust=0.5, size=8, margin = margin(l=20)),
        axis.title.y = element_text(size=8, face = "bold"),
        axis.title.x = element_text(size=8, face = "bold"),
        panel.grid.major = element_blank(),
        panel.grid.minor = element_blank(),
        plot.title = element_text(hjust = 0.5, size=12),
        plot.caption = element_text(hjust = 0, size=8),
        legend.position = "bottom", legend.title = element_blank(),
        legend.text=element_text(size=12)) # Definindo posição da legenda

ggplotly(g2) %>%
  layout(legend = list(
                      orientation = "h", 
                      x=0.35, 
                      y=-0.25,
                      title=''))
```

EMPREGO
======================================================================

```{r database6}
#Direcionado o R para o Diretorio a ser trabalhado
setwd('c:/Users/Joao Ricardo Lima/Dropbox/tempecon/dados_caged')

anterior <- as.Date("2022-02-01")
atual <-  as.Date("2022-02-01")
#today <- as.Date("2022-02-11")
today <- as.Date("2022-03-11")

#Inicio do Script
#Pacotes a serem utilizados 
library(ggplot2)
library(scales)
library(plotly)

#Entrando dados no R
dados1 <- read.csv2('fevereiro_2022.csv', header=T, sep=";", dec = ".")
colnames(dados1)[1] <- 'date'
dados1$date <- seq(as.Date('2021-01-01'),to=anterior,by='1 month')

#Entrando com o restante dos dados

load("fevereiro_22_caged.RData")

#dados_01_vsf$sexo <- lapply(dados_01_vsf$sexo, factor)

dados_01_vsf$sexo[dados_01_vsf$sexo == 1] <- 0
dados_01_vsf$sexo[dados_01_vsf$sexo == 3] <- 1

dados_01_vsf <- mutate(dados_01_vsf,
                sexo = factor(sexo, levels = 0:1, labels = c("Masculino", "Feminino")))

# Mantendo apenas 

#Separando as admissoes e as demissoes
dados_01_vsf_positivos <-dados_01_vsf%>% filter(saldo_movim=="1")
dados_01_vsf_negativos <-dados_01_vsf%>% filter(saldo_movim=="-1")

#Mantendo apenas o agronegocio
secao_positivos <-dados_01_vsf_positivos%>% filter(secao=="A")
secao_negativos <-dados_01_vsf_negativos%>% filter(secao=="A")

#Mantendo apenas a manga
subclasse_positivos <-dados_01_vsf_positivos%>% filter(subclasse=="133410")
subclasse_negativos <-dados_01_vsf_negativos%>% filter(subclasse=="133410")

subclasse_positivos <- mutate(subclasse_positivos,
                grau_instrucao = factor(grau_instrucao, levels = 1:13, 
                                        labels = c("Analfabeto",
                                                   "Até 5ª Incompleto",
                                                   "5ª Completo Fundamental",
                                                   "6ª a 9ª Fundamental",
                                                   "Fundamental Completo",
                                                   "Médio Incompleto",
                                                   "Médio Completo",
                                                   "Superior Incompleto",
                                                   "Superior Completo",
                                                   "Mestrado",
                                                   "Doutorado",
                                                   "Pós-Graduação completa",
                                                   "Não Identificado")))
```

Row {data-height=125}
-----------------------------------------------------------------------

### pela mangicultura em `r strftime(atual, format = "%B")` de 2022 
``` {r emp1}
num <- 687
valueBox(
  value = paste0(num, " Contratados"),
  color = "green",
  icon= "fa-arrow-up")
```

### pela mangicultura em `r strftime(atual, format = "%B")` de 2022 
``` {r emp2}
num <- 610
valueBox(
  value = paste0(num, " Demitidos"),
  color = "tomato",
  icon= "fa-arrow-down")
```

### Saldo Gerado pela mangicultura em `r strftime(atual, format = "%B")` de 2022 
``` {r emp3}
num <- 77
valueBox(
  value = paste0(num, " Empregos"),
  color = "green",
  icon= "fa-pen")
```

Row
-----------------------------------------------------------------------

### Evolução do saldo de Empregos gerados na manga {.no-title}

```{r emp4}
#Gráfico com Ggplot2

mycolor1 <- "gold"

g1 <- ggplot(data=dados1) +  #estetica vai valer para todos os geom's
  geom_col(aes(x=date, y=Saldo_Manga, fill="Saldo Manga"), lwd=1)+
    scale_fill_manual(values=mycolor1)+
    labs(y= "Saldo de Emprego (unidade)", x= "Meses do Ano", title='Evolução do saldo de Empregos gerados na mangicultura',
       caption = "")+
    scale_y_continuous(limits=c(-1600, 1600), n.breaks = 10, expand = expansion(add=c(0,0.5)))+
    scale_x_date(date_breaks = "1 month", expand=c(0,0),
               labels = date_format("%b/%y"))+
  theme_minimal()+ #Definindo tema
  theme(axis.text.x=element_text(angle=35, hjust=0.5, size=10, margin = margin(b=5)),
        axis.text.y=element_text(hjust=1, size=10, margin = margin(l=20)),
        axis.title.x = element_text(size=10, face = "bold", margin = margin(b=5)),
        axis.title.y = element_text(size=10, face = "bold", margin = margin(l=20)),
        panel.grid.major = element_blank(),
        panel.grid.minor = element_blank(),
        plot.title = element_text(hjust = 0.5, size=12),
        plot.caption = element_text(hjust = 0, size=12),
        legend.position = "bottom", legend.title = element_blank(),
        legend.text=element_blank()) # Definindo posição da legenda

ggplotly(g1) %>%
  layout(legend = list(
                      orientation = "h", 
                      x=0.45, 
                      y=-0.25,
                      title=''))
```

### Empregos gerados na manga por gênero {.no-title}

``` {r emp5}
### Histograma

g2 <- ggplot(data = subclasse_positivos, aes(x = sexo, y = ..count..)) +
  geom_bar(fill='steelblue')+
    labs(y= "Contratados Manga - VSF", x= "Gênero", title='Distribuição dos empregos gerados por gênero',
       caption = "")+
  theme_minimal()+ #Definindo tema
  theme(axis.text.x=element_text(angle=0, hjust=0.5, size=10, margin = margin(b=20)),
        axis.text.y=element_text(hjust=1, size=10, margin = margin(l=20)),
        axis.title.x = element_text(size=10, face = "bold", margin = margin(b=20)),
        axis.title.y = element_text(size=10, face = "bold", margin = margin(l=20)),
        panel.grid.major = element_blank(),
        panel.grid.minor = element_blank(),
        plot.title = element_text(hjust = 0.5, size=12),
        plot.caption = element_text(hjust = 0, size=12),
        legend.position = "bottom", legend.title = element_blank(),
        legend.text=element_text(size=12)) # Definindo posição da legenda

ggplotly(g2)
```

Row
-----------------------------------------------------------------------

### Empregos gerados na manga por idade {.no-title}

``` {r emp6}
### Histograma

g3 <- ggplot(data=subclasse_positivos, aes(x=idade))+
  geom_histogram(binwidth=3, fill="#69b3a2", color="#e9ecef", alpha=0.9)+
    scale_x_continuous(limits=c(18, 65), n.breaks = 10, expand = expansion(add=c(0,0.5)))+
    labs(y= "Contratados Manga - VSF", x= "Idades", title='Distribuição dos empregos gerados por idade',
       caption = "")+
  theme_minimal() +
  theme(axis.text.x=element_text(angle=0, hjust=0.5, size=10, margin = margin(b=20)),
        axis.text.y=element_text(hjust=1, size=10, margin = margin(l=20)),
        axis.title.x = element_text(size=10, face = "bold", margin = margin(b=20)),
        axis.title.y = element_text(size=10, face = "bold", margin = margin(l=20)),
        panel.grid.major = element_blank(),
        panel.grid.minor = element_blank(),
        plot.title = element_text(hjust = 0.5, size=12),
        plot.caption = element_text(hjust = 0, size=12),
        legend.position = "bottom", legend.title = element_blank(),
        legend.text=element_text(size=12)) # Definindo posição da legenda
  
ggplotly(g3)
``` 


### Empregos gerados na manga por grau de instrução {.no-title}

``` {r emp7}
### Histograma

g4 <- ggplot(data = subclasse_positivos, aes(x = grau_instrucao, y = ..count..)) +
  geom_bar(fill='#1e4971')+
    scale_y_continuous(limits=c(0, 300), n.breaks = 10, expand = expansion(add=c(0,0.5)))+
labs(y= "Contratados Manga - VSF", x= "Grau de Instrução", title='Grau de Instrução dos empregos gerados',
       caption = "")+
  theme_minimal() +
  theme(axis.text.x=element_text(angle=30, hjust=1, size=10, margin = margin(b=20)),
        axis.text.y=element_text(hjust=1, size=10, margin = margin(l=20)),
        axis.title.x = element_text(size=10, face = "bold", margin = margin(b=20)),
        axis.title.y = element_text(size=10, face = "bold", margin = margin(l=20)),
        panel.grid.major = element_blank(),
        panel.grid.minor = element_blank(),
        plot.title = element_text(hjust = 0.5, size=12),
        plot.caption = element_text(hjust = 0, size=12),
        legend.position = "bottom", legend.title = element_blank(),
        legend.text=element_text(size=12)) # Definindo posição da legenda
  
ggplotly(g4)
```
