---
title: "Mercado de Manga"
format:
  dashboard:
    logo: ../img/branca_peq.png
    nav-buttons:
      - icon: github
        href: https://github.com/observatoriosdemercado
    theme: cosmo
    include-in-header:
      - _header.html
    scrolling: true
    orientation: rows
execute:
  echo: false
  warning: false
  message: false
---

```{r setup}
library(readxl)
library(dplyr)
library(tidyr)
library(ggplot2)
library(plotly)
library(scales)
library(lubridate)

source("_helpers.R")

# Parâmetros temporais — eliminam edições anuais espalhadas pelo arquivo
data_ref     <- Sys.Date()
ano_atual    <- as.integer(format(data_ref, "%Y"))
semana_atual <- isoweek(data_ref)

dados <- read_excel("C:/Users/Lenovo/Dropbox/tempecon/dados_manga/manga_ibge2024.xlsx",
                    col_names = TRUE)
dados$produtividade <- round(dados$produtividade, 0)

pal <- list(
  area  = "#E8A33D",
  vol   = "#2E7D5B",
  prod  = "#3D5A80",
  vbp   = "#C44536",
  ink   = "#1F2937",
  grid  = "#E5E7EB"
)

tema_card <- function() {
  theme_minimal(base_size = 12) +
    theme(
      plot.title       = element_text(face = "bold", size = 13, color = pal$ink),
      plot.caption     = element_text(size = 9, color = "#6B7280", hjust = 0),
      axis.title       = element_text(size = 11, color = pal$ink),
      axis.text        = element_text(size = 10, color = pal$ink),
      panel.grid.minor = element_blank(),
      panel.grid.major.x = element_blank(),
      panel.grid.major.y = element_line(color = pal$grid),
      legend.position  = "none"
    )
}
```

# Brasil

## Row {height=150}

::: {.valuebox icon="bounding-box" color="warning"}
86,5 Mil ha

Área Plantada (2024)
:::

::: {.valuebox icon="graph-up" color="success"}
21 t/ha

Produtividade Média (2024)
:::

::: {.valuebox icon="box-seam" color="primary"}
1,84 Mi t

Volume Produzido (2024)
:::

::: {.valuebox icon="cash-stack" color="danger"}
R$ 3,6 Bi

Valor da Produção (2024)
:::

## Row {height=420}

```{r}
#| title: "Área Plantada — Brasil"
g_data <- dados |>
  filter(abrangencia == "brasil") |>
  mutate(label_y = area + max(area, na.rm = TRUE) * 0.08)

g <- ggplot(g_data, aes(x = ano, y = area)) +
  geom_col(fill = pal$area, width = 0.7) +
  geom_text(aes(y = label_y,
                label = formatC(area, format = "d", big.mark = ".", decimal.mark = ",")),
            size = 2.4, color = pal$ink) +
  scale_x_continuous(breaks = seq(2011, 2024, 1)) +
  scale_y_continuous(labels = label_number(big.mark = ".", decimal.mark = ","),
                     expand = expansion(mult = c(0.02, 0.22))) +
  labs(x = NULL, y = "Hectares",
       caption = "Fonte: IBGE (2025)") +
  tema_card()

ggplotly(g, tooltip = c("x", "y")) |>
  limpar_legenda_plotly() |>
  config(displayModeBar = FALSE)
```

## Row {height=420}

```{r}
#| title: "Produtividade — Brasil"
g_data <- dados |>
  filter(abrangencia == "brasil") |>
  mutate(label_y = produtividade + max(produtividade, na.rm = TRUE) * 0.08)

g <- ggplot(g_data, aes(x = ano, y = produtividade)) +
  geom_col(fill = pal$prod, width = 0.7) +
  geom_text(aes(y = label_y, label = produtividade),
            size = 2.6, color = pal$ink) +
  scale_x_continuous(breaks = seq(2011, 2024, 1)) +
  scale_y_continuous(expand = expansion(mult = c(0.02, 0.22))) +
  labs(x = NULL, y = "Toneladas / Hectare",
       caption = "Fonte: IBGE (2025)") +
  tema_card()

ggplotly(g, tooltip = c("x", "y")) |>
  limpar_legenda_plotly() |>
  config(displayModeBar = FALSE)
```

## Row {height=420}

```{r}
#| title: "Volume Produzido — Brasil"
g_data <- dados |>
  filter(abrangencia == "brasil") |>
  mutate(volume = quantidade / 1000,
         label_y = volume + max(volume, na.rm = TRUE) * 0.08)

g <- ggplot(g_data, aes(x = ano, y = volume)) +
  geom_col(fill = pal$vol, width = 0.7) +
  geom_text(aes(y = label_y,
                label = formatC(round(volume), format = "d", big.mark = ".", decimal.mark = ",")),
            size = 2.4, color = pal$ink) +
  scale_x_continuous(breaks = seq(2011, 2024, 1)) +
  scale_y_continuous(labels = label_number(big.mark = ".", decimal.mark = ","),
                     expand = expansion(mult = c(0.02, 0.22))) +
  labs(x = NULL, y = "Mil Toneladas",
       caption = "Fonte: IBGE (2025)") +
  tema_card()

ggplotly(g, tooltip = c("x", "y")) |>
  limpar_legenda_plotly() |>
  config(displayModeBar = FALSE)
```

## Row {height=420}

```{r}
#| title: "Valor Bruto da Produção — Brasil"
g_data <- dados |>
  filter(abrangencia == "brasil") |>
  mutate(vbp_milhoes = vbp / 1000,
         label_y = vbp_milhoes + max(vbp_milhoes, na.rm = TRUE) * 0.08)

g <- ggplot(g_data, aes(x = ano, y = vbp_milhoes)) +
  geom_col(fill = pal$vbp, width = 0.7) +
  geom_text(aes(y = label_y,
                label = formatC(round(vbp_milhoes), format = "d", big.mark = ".", decimal.mark = ",")),
            size = 2.4, color = pal$ink) +
  scale_x_continuous(breaks = seq(2011, 2024, 1)) +
  scale_y_continuous(labels = label_number(big.mark = ".", decimal.mark = ","),
                     expand = expansion(mult = c(0.02, 0.22))) +
  labs(x = NULL, y = "Milhões de R$",
       caption = "Fonte: IBGE (2025)") +
  tema_card()

ggplotly(g, tooltip = c("x", "y")) |>
  limpar_legenda_plotly() |>
  config(displayModeBar = FALSE)
```

## Row {height=420}

```{r}
#| title: "Evolução Conjunta — Área e Volume (índice 2011 = 100)"
df <- dados |>
  filter(abrangencia == "brasil") |>
  arrange(ano) |>
  mutate(
    `Área`   = area / area[1] * 100,
    `Volume` = quantidade / quantidade[1] * 100
  ) |>
  select(ano, `Área`, `Volume`) |>
  tidyr::pivot_longer(-ano, names_to = "Indicador", values_to = "Indice")

g <- ggplot(df, aes(x = ano, y = Indice, color = Indicador)) +
  geom_line(linewidth = 1.1) +
  geom_point(size = 2) +
  scale_color_manual(values = c(`Área` = pal$area, Volume = pal$vol)) +
  scale_x_continuous(breaks = seq(2011, 2024, 1)) +
  labs(x = NULL, y = "Índice (2011 = 100)",
       caption = "Fonte: IBGE (2025) — elaboração própria") +
  tema_card() +
  theme(legend.position = "top", legend.title = element_blank())

ggplotly(g) |>
  limpar_legenda_plotly() |>
  config(displayModeBar = FALSE)
```

## Row {height=420}

```{r}
#| title: "Resumo por Ano — Brasil"
dados |>
  filter(abrangencia == "brasil") |>
  arrange(desc(ano)) |>
  select(Ano = ano,
         `Área (ha)` = area,
         `Produtiv. (t/ha)` = produtividade,
         `Volume (t)` = quantidade,
         `VBP (Mil R$)` = vbp) |>
  head(10) |>
  knitr::kable(format.args = list(big.mark = ".", decimal.mark = ","))
```

# Vale do São Francisco

## Row {height=150}

::: {.valuebox icon="bounding-box" color="warning"}
44,4 Mil ha

Área Plantada (2024)
:::

::: {.valuebox icon="graph-up" color="success"}
28 t/ha

Produtividade Média (2024)
:::

::: {.valuebox icon="box-seam" color="primary"}
1,24 Mi t

Volume Produzido (2024)
:::

::: {.valuebox icon="cash-stack" color="danger"}
R$ 2,4 Bi

Valor da Produção (2024)
:::

## Row {height=420}

```{r}
#| title: "Área Plantada — Vale do São Francisco"
g_data <- dados |>
  filter(abrangencia == "vale") |>
  mutate(label_y = area + max(area, na.rm = TRUE) * 0.08)

g <- ggplot(g_data, aes(x = ano, y = area)) +
  geom_col(fill = pal$area, width = 0.7) +
  geom_text(aes(y = label_y,
                label = formatC(area, format = "d", big.mark = ".", decimal.mark = ",")),
            size = 2.4, color = pal$ink) +
  scale_x_continuous(breaks = seq(2011, 2024, 1)) +
  scale_y_continuous(labels = label_number(big.mark = ".", decimal.mark = ","),
                     expand = expansion(mult = c(0.02, 0.22))) +
  labs(x = NULL, y = "Hectares",
       caption = "Fonte: IBGE (2025)") +
  tema_card()

ggplotly(g, tooltip = c("x", "y")) |>
  limpar_legenda_plotly() |>
  config(displayModeBar = FALSE)
```

## Row {height=420}

```{r}
#| title: "Produtividade — Vale do São Francisco"
g_data <- dados |>
  filter(abrangencia == "vale") |>
  mutate(label_y = produtividade + max(produtividade, na.rm = TRUE) * 0.08)

g <- ggplot(g_data, aes(x = ano, y = produtividade)) +
  geom_col(fill = pal$prod, width = 0.7) +
  geom_text(aes(y = label_y, label = produtividade),
            size = 2.6, color = pal$ink) +
  scale_x_continuous(breaks = seq(2011, 2024, 1)) +
  scale_y_continuous(expand = expansion(mult = c(0.02, 0.22))) +
  labs(x = NULL, y = "Toneladas / Hectare",
       caption = "Fonte: IBGE (2025)") +
  tema_card()

ggplotly(g, tooltip = c("x", "y")) |>
  limpar_legenda_plotly() |>
  config(displayModeBar = FALSE)
```

## Row {height=420}

```{r}
#| title: "Volume Produzido — Vale do São Francisco"
g_data <- dados |>
  filter(abrangencia == "vale") |>
  mutate(volume = quantidade / 1000,
         label_y = volume + max(volume, na.rm = TRUE) * 0.08)

g <- ggplot(g_data, aes(x = ano, y = volume)) +
  geom_col(fill = pal$vol, width = 0.7) +
  geom_text(aes(y = label_y,
                label = formatC(round(volume), format = "d", big.mark = ".", decimal.mark = ",")),
            size = 2.4, color = pal$ink) +
  scale_x_continuous(breaks = seq(2011, 2024, 1)) +
  scale_y_continuous(labels = label_number(big.mark = ".", decimal.mark = ","),
                     expand = expansion(mult = c(0.02, 0.22))) +
  labs(x = NULL, y = "Mil Toneladas",
       caption = "Fonte: IBGE (2025)") +
  tema_card()

ggplotly(g, tooltip = c("x", "y")) |>
  limpar_legenda_plotly() |>
  config(displayModeBar = FALSE)
```

## Row {height=420}

```{r}
#| title: "Valor Bruto da Produção — Vale do São Francisco"
g_data <- dados |>
  filter(abrangencia == "vale") |>
  mutate(vbp_milhoes = vbp / 1000,
         label_y = vbp_milhoes + max(vbp_milhoes, na.rm = TRUE) * 0.08)

g <- ggplot(g_data, aes(x = ano, y = vbp_milhoes)) +
  geom_col(fill = pal$vbp, width = 0.7) +
  geom_text(aes(y = label_y,
                label = formatC(round(vbp_milhoes), format = "d", big.mark = ".", decimal.mark = ",")),
            size = 2.4, color = pal$ink) +
  scale_x_continuous(breaks = seq(2011, 2024, 1)) +
  scale_y_continuous(labels = label_number(big.mark = ".", decimal.mark = ","),
                     expand = expansion(mult = c(0.02, 0.22))) +
  labs(x = NULL, y = "Milhões de R$",
       caption = "Fonte: IBGE (2025)") +
  tema_card()

ggplotly(g, tooltip = c("x", "y")) |>
  limpar_legenda_plotly() |>
  config(displayModeBar = FALSE)
```

## Row {height=420}

```{r}
#| title: "Participação do Vale no Total Brasil (%)"
df <- dados |>
  arrange(ano, abrangencia) |>
  group_by(ano) |>
  summarise(
    `Área (%)`   = area[abrangencia == "vale"] / area[abrangencia == "brasil"] * 100,
    `Volume (%)` = quantidade[abrangencia == "vale"] / quantidade[abrangencia == "brasil"] * 100,
    `VBP (%)`    = vbp[abrangencia == "vale"] / vbp[abrangencia == "brasil"] * 100,
    .groups = "drop"
  ) |>
  tidyr::pivot_longer(-ano, names_to = "Indicador", values_to = "pct")

g <- ggplot(df, aes(x = ano, y = pct, color = Indicador)) +
  geom_line(linewidth = 1.1) +
  geom_point(size = 2) +
  scale_color_manual(values = c(`Área (%)` = pal$area,
                                `Volume (%)` = pal$vol,
                                `VBP (%)` = pal$vbp)) +
  scale_x_continuous(breaks = seq(2011, 2024, 1)) +
  scale_y_continuous(labels = label_number(suffix = "%", decimal.mark = ",")) +
  labs(x = NULL, y = "% do total nacional",
       caption = "Fonte: IBGE (2025) — elaboração própria") +
  tema_card() +
  theme(legend.position = "top", legend.title = element_blank())

ggplotly(g) |>
  limpar_legenda_plotly() |>
  config(displayModeBar = FALSE)
```

## Row {height=420}

```{r}
#| title: "Resumo por Ano — Vale do São Francisco"
dados |>
  filter(abrangencia == "vale") |>
  arrange(desc(ano)) |>
  select(Ano = ano,
         `Área (ha)` = area,
         `Produtiv. (t/ha)` = produtividade,
         `Volume (t)` = quantidade,
         `VBP (Mil R$)` = vbp) |>
  head(10) |>
  knitr::kable(format.args = list(big.mark = ".", decimal.mark = ","))
```

# Mercado de Trabalho {data-navmenu="Mercado Interno"}

```{r trabalho-setup}
# === AJUSTAR MENSALMENTE ===
ref_caged <- list(
  mes_nome = "marco",   # nome do mês sem acento (ex: marco, abril, maio...)
  mes_num  = 3,
  ano      = 2026
)
caged_dir <- "C:/Users/Lenovo/Dropbox/tempecon/dados_caged"
# ===========================

caged_csv      <- file.path(caged_dir, paste0(ref_caged$mes_nome, "_",  ref_caged$ano, ".csv"))
caged_rdata    <- file.path(caged_dir, paste0(ref_caged$mes_nome, "_",  ref_caged$ano %% 100, "_caged.RData"))
data_ref_caged <- as.Date(sprintf("%d-%02d-01", ref_caged$ano, ref_caged$mes_num))

mes_levels <- c("janeiro","fevereiro","março","abril","maio","junho",
                "julho","agosto","setembro","outubro","novembro","dezembro")
mes_label  <- paste0(mes_levels[ref_caged$mes_num], " de ", ref_caged$ano)

# --- Dados agregados mensais (Contratados / Demitidos / Saldo) ---
dados_caged <- read.csv2(caged_csv, header = TRUE, sep = ";", dec = ".")
colnames(dados_caged)[1] <- "date"
dados_caged$date <- seq(as.Date("2021-01-01"), to = data_ref_caged, by = "1 month")
dados_caged$ano  <- format(dados_caged$date, "%Y")
dados_caged$mes  <- factor(mes_levels[as.integer(format(dados_caged$date, "%m"))],
                           levels = mes_levels, ordered = TRUE)

ultimo <- tail(dados_caged, 1)

saldo_compara <- dados_caged |>
  filter(ano %in% c("2025", "2026")) |>
  select(ano, mes, Saldo_Manga)

# --- Microdados (sexo, idade, grau de instrução) ---
load(caged_rdata)
nome_df_micro <- paste0("dados_", sprintf("%02d", ref_caged$mes_num), "_vsf")
micro <- get(nome_df_micro)

# Recodificação de sexo (CAGED: 1 = masculino, 3 = feminino)
micro$sexo[micro$sexo == 1] <- 0
micro$sexo[micro$sexo == 3] <- 1
micro <- micro |>
  mutate(sexo = factor(sexo, levels = 0:1, labels = c("Masculino", "Feminino")))

# Apenas admissões na CNAE 13.34.10 (cultivo de manga)
contratados <- micro |> filter(saldo_movim == "1", subclasse == "133410")

contratados$grau_instrucao[contratados$grau_instrucao == 80] <- 12
contratados$grau_instrucao[contratados$grau_instrucao == 99] <- 13
contratados <- contratados |>
  mutate(grau_instrucao = factor(grau_instrucao, levels = 1:13,
    labels = c("Analfabeto", "Até 5ª Incompleto", "5ª Completo Fundamental",
               "6ª a 9ª Fundamental", "Fundamental Completo", "Médio Incompleto",
               "Médio Completo", "Superior Incompleto", "Superior Completo",
               "Mestrado", "Doutorado", "Pós-Graduação Completa",
               "Não Identificado")))
```

## Row {height=150}

::: {.valuebox icon="arrow-up-circle" color="success"}
`{r} formatC(ultimo$Contratados_Manga, format = "d", big.mark = ".", decimal.mark = ",")` Contratados

Mangicultura — `{r} mes_label`
:::

::: {.valuebox icon="arrow-down-circle" color="danger"}
`{r} formatC(ultimo$Demitidos_Manga, format = "d", big.mark = ".", decimal.mark = ",")` Demitidos

Mangicultura — `{r} mes_label`
:::

::: {.valuebox icon="people-fill" color="primary"}
`{r} formatC(ultimo$Saldo_Manga, format = "d", big.mark = ".", decimal.mark = ",")` Saldo

Empregos formais — `{r} mes_label`
:::

## Row {height=420}

```{r}
#| title: "Saldo mensal de empregos formais — 2025 vs 2026"
saldo_offset <- max(abs(saldo_compara$Saldo_Manga), na.rm = TRUE) * 0.10
saldo_compara <- saldo_compara |>
  mutate(label_y = Saldo_Manga + sign(Saldo_Manga) * saldo_offset)

g <- ggplot(saldo_compara, aes(x = mes, y = Saldo_Manga, fill = ano, group = ano)) +
  geom_col(position = position_dodge(width = 0.7), width = 0.6) +
  geom_hline(yintercept = 0, color = pal$ink, linewidth = 0.3) +
  geom_text(aes(y = label_y,
                label = formatC(Saldo_Manga, format = "d", big.mark = ".", decimal.mark = ",")),
            position = position_dodge(width = 0.7),
            size = 2.5, color = pal$ink) +
  scale_fill_manual(values = c("2025" = pal$prod, "2026" = pal$vbp)) +
  scale_y_continuous(labels = label_number(big.mark = ".", decimal.mark = ","),
                     expand = expansion(mult = c(0.18, 0.18))) +
  labs(x = NULL, y = "Saldo (unidades)",
       caption = "Fonte: CAGED/MTE — admissões menos desligamentos na CNAE 13.34.10") +
  tema_card() +
  theme(legend.position = "top", legend.title = element_blank(),
        axis.text.x = element_text(angle = 30, hjust = 1))

ggplotly(g) |> limpar_legenda_plotly() |> config(displayModeBar = FALSE)
```

## Row {height=420}

```{r}
#| title: "Contratados por gênero — Vale do São Francisco"
genero <- contratados |>
  count(sexo) |>
  mutate(pct = n / sum(n) * 100,
         rotulo = paste0(formatC(n, format = "d", big.mark = ".", decimal.mark = ","),
                         " (", formatC(pct, format = "f", digits = 1, decimal.mark = ","), "%)"),
         label_y = n + max(n, na.rm = TRUE) * 0.08)

g <- ggplot(genero, aes(x = sexo, y = n, fill = sexo)) +
  geom_col(width = 0.5) +
  geom_text(aes(y = label_y, label = rotulo), size = 2.9, color = pal$ink) +
  scale_fill_manual(values = c("Masculino" = pal$prod, "Feminino" = pal$vbp)) +
  scale_y_continuous(labels = label_number(big.mark = ".", decimal.mark = ","),
                     expand = expansion(mult = c(0.02, 0.20))) +
  labs(x = NULL, y = "Contratados",
       caption = "Fonte: CAGED/MTE — microdados Vale do São Francisco") +
  tema_card()

ggplotly(g, tooltip = c("x", "y")) |>
  limpar_legenda_plotly() |>
  config(displayModeBar = FALSE)
```

## Row {height=420}

```{r}
#| title: "Contratados por idade — Vale do São Francisco"
g <- ggplot(contratados, aes(x = idade)) +
  geom_histogram(binwidth = 3, fill = pal$vol, color = "white", alpha = 0.92) +
  scale_x_continuous(limits = c(18, 70), breaks = seq(20, 70, 5)) +
  scale_y_continuous(labels = label_number(big.mark = ".", decimal.mark = ",")) +
  labs(x = "Idade", y = "Contratados",
       caption = "Fonte: CAGED/MTE — microdados Vale do São Francisco") +
  tema_card()

ggplotly(g) |> limpar_legenda_plotly() |> config(displayModeBar = FALSE)
```

## Row {height=480}

```{r}
#| title: "Contratados por grau de instrução — Vale do São Francisco"
educ <- contratados |>
  count(grau_instrucao, .drop = FALSE) |>
  filter(n > 0) |>
  mutate(label_y = n + max(n, na.rm = TRUE) * 0.08)

g <- ggplot(educ, aes(x = grau_instrucao, y = n)) +
  geom_col(fill = pal$prod, width = 0.65) +
  geom_text(aes(y = label_y,
                label = formatC(n, format = "d", big.mark = ".", decimal.mark = ",")),
            size = 2.5, color = pal$ink) +
  scale_y_continuous(labels = label_number(big.mark = ".", decimal.mark = ","),
                     expand = expansion(mult = c(0.02, 0.20))) +
  labs(x = NULL, y = "Contratados",
       caption = "Fonte: CAGED/MTE — microdados Vale do São Francisco") +
  tema_card() +
  theme(axis.text.x = element_text(angle = 30, hjust = 1))

ggplotly(g, tooltip = c("x", "y")) |>
  limpar_legenda_plotly() |>
  config(displayModeBar = FALSE)
```

# Palmer {data-navmenu="Preços ao Produtor"}

```{r palmer-setup}
palmer_raw <- ler_serie_preco("dados_manga_palmer_semana.csv")
palmer     <- analise_preco(palmer_raw, ano_atual, semana_atual)
```

## Row {height=150}

::: {.valuebox icon="currency-dollar" color="success"}
`{r} fmt_brl(palmer$preco_atual)`

Preço Palmer — Semana `{r} semana_atual` / `{r} ano_atual`
:::

::: {.valuebox icon="clock-history" color="warning"}
`{r} fmt_brl(palmer$preco_mesma_sem_ano_ant1)`

Mesma semana em `{r} ano_atual - 1`
:::

::: {.valuebox icon="hourglass" color="primary"}
`{r} fmt_brl(palmer$preco_mesma_sem_ano_ant2)`

Mesma semana em `{r} ano_atual - 2`
:::

## Row {height=500}

```{r}
#| title: "Envelope histórico (mín / méd / máx) e anos recentes — Palmer"
env <- palmer$envelope

cores_anos <- setNames(c("#9CA3AF", pal$prod, pal$vbp),
                       c(as.character(ano_atual - 2),
                         as.character(ano_atual - 1),
                         as.character(ano_atual)))

linhas <- bind_rows(
  palmer$anos |> pivot_longer(-semana, names_to = "Série", values_to = "preco"),
  env |> select(semana, preco = media) |> mutate(Série = "Média histórica")
)

cores_full <- c(cores_anos, "Média histórica" = "#6B7280")
tipos_full <- c(setNames(rep("solid", length(cores_anos)), names(cores_anos)),
                "Média histórica" = "dashed")
ordem <- c(names(cores_anos), "Média histórica")

ymax_env <- max(env$maximo, na.rm = TRUE)

g <- ggplot() +
  geom_ribbon(data = env, aes(x = semana, ymin = minimo, ymax = maximo,
                              fill = "Faixa mín–máx histórica"),
              alpha = 0.20) +
  geom_vline(xintercept = semana_atual, color = pal$ink,
             linetype = "dotted", alpha = 0.55) +
  annotate("text", x = semana_atual, y = ymax_env,
           label = paste("Sem.", semana_atual),
           hjust = -0.15, vjust = 1, size = 3.2, color = pal$ink) +
  geom_line(data = linhas, aes(x = semana, y = preco,
                               color = Série, linetype = Série),
            linewidth = 0.9) +
  scale_color_manual(values = cores_full, breaks = ordem) +
  scale_linetype_manual(values = tipos_full, breaks = ordem) +
  scale_fill_manual(values = c("Faixa mín–máx histórica" = pal$area), name = NULL) +
  scale_x_continuous(breaks = seq(1, 52, 2)) +
  scale_y_continuous(labels = label_number(prefix = "R$ ", decimal.mark = ",")) +
  labs(x = "Semana", y = NULL,
       caption = "Linha pontilhada vertical = semana atual. Fonte: CEPEA/ESALQ, deflacionado pelo IGP-DI") +
  tema_card() +
  theme(legend.position = "top", legend.title = element_blank())

ggplotly(g) |> limpar_legenda_plotly() |> config(displayModeBar = FALSE)
```

## Row {height=420}

```{r}
#| title: "Variação semanal (%) — Palmer"
var_long <- palmer$variacao |>
  pivot_longer(-semana, names_to = "Ano", values_to = "var_pct")

cores_var <- setNames(c(pal$prod, pal$vbp),
                      c(as.character(ano_atual - 1),
                        as.character(ano_atual)))

g <- ggplot(var_long, aes(x = semana, y = var_pct, fill = Ano)) +
  geom_col(position = position_dodge(width = 0.8), width = 0.7) +
  geom_hline(yintercept = 0, color = pal$ink, linewidth = 0.3) +
  scale_fill_manual(values = cores_var) +
  scale_x_continuous(breaks = seq(1, 52, 2)) +
  scale_y_continuous(labels = label_number(suffix = "%", decimal.mark = ",")) +
  labs(x = "Semana", y = NULL,
       caption = "Fonte: Observatório de Mercado de Manga / Embrapa") +
  tema_card() +
  theme(legend.position = "top", legend.title = element_blank())

ggplotly(g) |> limpar_legenda_plotly() |> config(displayModeBar = FALSE)
```

## Row {height=500}

```{r}
#| title: "Preço deflacionado e tendência — Palmer (animação ano a ano)"
df <- palmer$serie |>
  mutate(tendencia = palmer$trend) |>
  select(date, Preço = preco_def, Tendência = tendencia) |>
  pivot_longer(-date, names_to = "Série", values_to = "valor")

anos_anim <- sort(unique(as.integer(format(df$date, "%Y"))))
df_anim   <- do.call(rbind, lapply(anos_anim, function(yr) {
  df |>
    filter(as.integer(format(date, "%Y")) <= yr) |>
    mutate(frame = yr)
}))

x_lim <- range(df$date)
y_lim <- range(df$valor, na.rm = TRUE)

g <- ggplot(df_anim, aes(x = date, y = valor, color = Série,
                         linewidth = Série, frame = frame)) +
  geom_line() +
  scale_color_manual(values = c(Preço = "#9CA3AF", Tendência = pal$vbp)) +
  scale_linewidth_manual(values = c(Preço = 0.5, Tendência = 1.1)) +
  scale_x_date(limits = x_lim, date_breaks = "1 year", date_labels = "%Y") +
  scale_y_continuous(limits = y_lim,
                     labels = label_number(prefix = "R$ ", decimal.mark = ",")) +
  labs(x = NULL, y = NULL,
       caption = "Use o play/slider abaixo. Tendência = média móvel centrada. Fonte: CEPEA/ESALQ, deflacionado pelo IGP-DI") +
  tema_card() +
  theme(legend.position = "top", legend.title = element_blank())

ggplotly(g) |>
  animation_opts(frame = 350, transition = 80, redraw = FALSE) |>
  animation_slider(currentvalue = list(prefix = "Até o ano ",
                                       font = list(color = pal$ink, size = 13))) |>
  limpar_legenda_plotly() |>
  config(displayModeBar = FALSE) |>
  htmlwidgets::onRender("
    function(el, x) {
      setTimeout(function() { Plotly.animate(el); }, 400);
    }
  ")
```

## Row {height=420}

```{r}
#| title: "Sazonalidade — fator multiplicativo por semana — Palmer"
g <- ggplot(palmer$sazonal, aes(x = semana, y = fator)) +
  geom_hline(yintercept = 1, color = "#9CA3AF", linetype = "dashed") +
  geom_line(color = pal$prod, linewidth = 1.2) +
  geom_point(color = pal$prod, size = 2) +
  scale_x_continuous(breaks = seq(1, 52, 2)) +
  scale_y_continuous(labels = label_number(decimal.mark = ",", accuracy = 0.01)) +
  labs(x = "Semana", y = "Fator (1 = média)",
       caption = "Decomposição multiplicativa clássica. Fonte: Observatório de Mercado de Manga / Embrapa") +
  tema_card()

ggplotly(g) |> limpar_legenda_plotly() |> config(displayModeBar = FALSE)
```

# Tommy {data-navmenu="Preços ao Produtor"}

```{r tommy-setup}
tommy_raw <- ler_serie_preco("dados_manga_tommy_semana.csv")
tommy     <- analise_preco(tommy_raw, ano_atual, semana_atual)
```

## Row {height=150}

::: {.valuebox icon="currency-dollar" color="success"}
`{r} fmt_brl(tommy$preco_atual)`

Preço Tommy — Semana `{r} semana_atual` / `{r} ano_atual`
:::

::: {.valuebox icon="clock-history" color="warning"}
`{r} fmt_brl(tommy$preco_mesma_sem_ano_ant1)`

Mesma semana em `{r} ano_atual - 1`
:::

::: {.valuebox icon="hourglass" color="primary"}
`{r} fmt_brl(tommy$preco_mesma_sem_ano_ant2)`

Mesma semana em `{r} ano_atual - 2`
:::

## Row {height=500}

```{r}
#| title: "Envelope histórico (mín / méd / máx) e anos recentes — Tommy"
env <- tommy$envelope

cores_anos <- setNames(c("#9CA3AF", pal$prod, pal$vbp),
                       c(as.character(ano_atual - 2),
                         as.character(ano_atual - 1),
                         as.character(ano_atual)))

linhas <- bind_rows(
  tommy$anos |> pivot_longer(-semana, names_to = "Série", values_to = "preco"),
  env |> select(semana, preco = media) |> mutate(Série = "Média histórica")
)

cores_full <- c(cores_anos, "Média histórica" = "#6B7280")
tipos_full <- c(setNames(rep("solid", length(cores_anos)), names(cores_anos)),
                "Média histórica" = "dashed")
ordem <- c(names(cores_anos), "Média histórica")

ymax_env <- max(env$maximo, na.rm = TRUE)

g <- ggplot() +
  geom_ribbon(data = env, aes(x = semana, ymin = minimo, ymax = maximo,
                              fill = "Faixa mín–máx histórica"),
              alpha = 0.20) +
  geom_vline(xintercept = semana_atual, color = pal$ink,
             linetype = "dotted", alpha = 0.55) +
  annotate("text", x = semana_atual, y = ymax_env,
           label = paste("Sem.", semana_atual),
           hjust = -0.15, vjust = 1, size = 3.2, color = pal$ink) +
  geom_line(data = linhas, aes(x = semana, y = preco,
                               color = Série, linetype = Série),
            linewidth = 0.9) +
  scale_color_manual(values = cores_full, breaks = ordem) +
  scale_linetype_manual(values = tipos_full, breaks = ordem) +
  scale_fill_manual(values = c("Faixa mín–máx histórica" = pal$area), name = NULL) +
  scale_x_continuous(breaks = seq(1, 52, 2)) +
  scale_y_continuous(labels = label_number(prefix = "R$ ", decimal.mark = ",")) +
  labs(x = "Semana", y = NULL,
       caption = "Linha pontilhada vertical = semana atual. Fonte: CEPEA/ESALQ, deflacionado pelo IGP-DI") +
  tema_card() +
  theme(legend.position = "top", legend.title = element_blank())

ggplotly(g) |> limpar_legenda_plotly() |> config(displayModeBar = FALSE)
```

## Row {height=420}

```{r}
#| title: "Variação semanal (%) — Tommy"
var_long <- tommy$variacao |>
  pivot_longer(-semana, names_to = "Ano", values_to = "var_pct")

cores_var <- setNames(c(pal$prod, pal$vbp),
                      c(as.character(ano_atual - 1),
                        as.character(ano_atual)))

g <- ggplot(var_long, aes(x = semana, y = var_pct, fill = Ano)) +
  geom_col(position = position_dodge(width = 0.8), width = 0.7) +
  geom_hline(yintercept = 0, color = pal$ink, linewidth = 0.3) +
  scale_fill_manual(values = cores_var) +
  scale_x_continuous(breaks = seq(1, 52, 2)) +
  scale_y_continuous(labels = label_number(suffix = "%", decimal.mark = ",")) +
  labs(x = "Semana", y = NULL,
       caption = "Fonte: Observatório de Mercado de Manga / Embrapa") +
  tema_card() +
  theme(legend.position = "top", legend.title = element_blank())

ggplotly(g) |> limpar_legenda_plotly() |> config(displayModeBar = FALSE)
```

## Row {height=500}

```{r}
#| title: "Preço deflacionado e tendência — Tommy (animação ano a ano)"
df <- tommy$serie |>
  mutate(tendencia = tommy$trend) |>
  select(date, Preço = preco_def, Tendência = tendencia) |>
  pivot_longer(-date, names_to = "Série", values_to = "valor")

anos_anim <- sort(unique(as.integer(format(df$date, "%Y"))))
df_anim   <- do.call(rbind, lapply(anos_anim, function(yr) {
  df |>
    filter(as.integer(format(date, "%Y")) <= yr) |>
    mutate(frame = yr)
}))

x_lim <- range(df$date)
y_lim <- range(df$valor, na.rm = TRUE)

g <- ggplot(df_anim, aes(x = date, y = valor, color = Série,
                         linewidth = Série, frame = frame)) +
  geom_line() +
  scale_color_manual(values = c(Preço = "#9CA3AF", Tendência = pal$vbp)) +
  scale_linewidth_manual(values = c(Preço = 0.5, Tendência = 1.1)) +
  scale_x_date(limits = x_lim, date_breaks = "1 year", date_labels = "%Y") +
  scale_y_continuous(limits = y_lim,
                     labels = label_number(prefix = "R$ ", decimal.mark = ",")) +
  labs(x = NULL, y = NULL,
       caption = "Use o play/slider abaixo. Tendência = média móvel centrada. Fonte: CEPEA/ESALQ, deflacionado pelo IGP-DI") +
  tema_card() +
  theme(legend.position = "top", legend.title = element_blank())

ggplotly(g) |>
  animation_opts(frame = 350, transition = 80, redraw = FALSE) |>
  animation_slider(currentvalue = list(prefix = "Até o ano ",
                                       font = list(color = pal$ink, size = 13))) |>
  limpar_legenda_plotly() |>
  config(displayModeBar = FALSE) |>
  htmlwidgets::onRender("
    function(el, x) {
      setTimeout(function() { Plotly.animate(el); }, 400);
    }
  ")
```

## Row {height=420}

```{r}
#| title: "Sazonalidade — fator multiplicativo por semana — Tommy"
g <- ggplot(tommy$sazonal, aes(x = semana, y = fator)) +
  geom_hline(yintercept = 1, color = "#9CA3AF", linetype = "dashed") +
  geom_line(color = pal$prod, linewidth = 1.2) +
  geom_point(color = pal$prod, size = 2) +
  scale_x_continuous(breaks = seq(1, 52, 2)) +
  scale_y_continuous(labels = label_number(decimal.mark = ",", accuracy = 0.01)) +
  labs(x = "Semana", y = "Fator (1 = média)",
       caption = "Decomposição multiplicativa clássica. Fonte: Observatório de Mercado de Manga / Embrapa") +
  tema_card()

ggplotly(g) |> limpar_legenda_plotly() |> config(displayModeBar = FALSE)
```

# Sobre

## Row

### Metodologia

Este protótipo demonstra a migração do dashboard atual (`flexdashboard`) para o
formato `Quarto dashboard`, mantendo todo o código analítico em R.

**Layout em coluna única com rolagem vertical**: cada gráfico ocupa a largura
total da tela, com altura confortável (~420–500 px), evitando compressão.

**Fontes dos Dados:**

- **IBGE — PAM/SIDRA**: área, produção, produtividade e VBP
- **CEPEA/ESALQ**: preços semanais Palmer e Tommy, deflacionados pelo IGP-DI
- **Comex Stat (MDIC)**: exportações e destinos
- **CEAGESP / CEASAs**: comercialização interna
