---
title: "OBSERVATÓRIO DO MERCADO DE MANGA DA EMBRAPA SEMIÁRIDO"
author: "João Ricardo F. de Lima"
date: "`r format(Sys.Date(), '%d de %B de %Y.')`"
output:
  html_document:
    theme: flatly
    number_sections: no
    highlight: textmate
    toc: true #cria um sumário das sessões do documento
    toc_float:
      collapsed: yes
      smooth_scroll: yes
    df_print: paged  #ajusta o formato da tabela
---

```{r setup, include=FALSE}
knitr::opts_chunk$set(
  echo       = FALSE,
  warning    = FALSE,
  message    = FALSE,
  comment    = NA,
  fig.width  = 10,
  fig.height = 6,
  fig.align  = "center",
  comment    = "#",
  size       = "normalsize"
  )

library(lubridate)
anterior <- as.Date("2021-12-01")
atual <-  as.Date("2022-01-01")
today <- as.Date("2022-02-11")

#Linhas precisam de ajuste semanal: 30, 104, 201, 204
```

<br>

```{r tratamento_base}
#Direcionado o R para o Diretorio a ser trabalhado
setwd('c:/Users/Joao Ricardo Lima/Dropbox/tempecon/dados_manga')

#Inicio do Script
#Pacotes a serem utilizados 
library(mFilter)
library(forecast)
library(tsutils)
library(seasonal)
library(ggplot2)
library(uroot)
library(tseries)
library(ggthemes)
library(dplyr)
library(quantmod)
library(scales)
library(kableExtra)# complex tables
library(lmtest)
library(FinTS)
library(rbcb)
library(plotly)
library(DT)
library(magrittr)
library(rmarkdown)
library(reshape2)
library(rbcb)
library(tidyverse)

checkX13()

options(digits=4)

#Entrando dados no R
dados1 <- read.csv2('exportacoes_2012_2022.csv', header=T, sep=";", dec = ".")
dados1 <- dados1/1000
dados1[,1] <- seq(2012, 2022, by = 1)
colnames(dados1) = c('Ano', 'Valor', "Toneladas")
dados1 <- tibble(dados1)


#Entrando dados no R
dados2 <- read.csv2('total_exporta_br.csv', header=T, sep=";", dec = ".")
#dados <- dados[,-c(9:10)] #retirar as ultimas colunas
colnames(dados2)[1]<-'ano'

#Entrando dados no R
dados3 <- read.csv2('destinos_2022.csv', header=T, sep=";", dec = ".")
colnames(dados3)[1]<-'Paises'

#Entrando dados no R
dados4 <- read.csv2('via_2022.csv', header=T, sep=";", dec = ".")
colnames(dados4)[1]<-'Vias'

#Entrando dados no R
dados5 <- read.csv2('uf_2022.csv', header=T, sep=";" , dec = ".")
colnames(dados5)[1]<-'UF'

#Ajusta para Valor
#Analise de Serie Temporal
exporta_manga_valor <- dados2[,3]
exporta_manga_valor<-exporta_manga_valor/1000000
exporta_manga_valor <- ts(exporta_manga_valor, start=c(2012,1), freq=12)

#Tendencia
trend_valor <- cmav(exporta_manga_valor, outplot=F)
date <- seq(as.Date('2012-01-01'),to=as.Date('2022-01-01'),by='1 month') #ajustar mensalmente
trend_valor <- tibble(date, trend_valor)

#Sazonalidade
decompa<-decompose(exporta_manga_valor, type = 'multiplicative')
sazonal_valor <- decompa$figure
#meses <- seq(1:12)
meses <- seq(as.Date("2021/1/1"), by = "month", length.out = 12) 
sazonal_graph <- tibble(meses, sazonal_valor)

#Comparações com os anos e entre as médias/max/min

exporta_manga_valor_2019 <- window(exporta_manga_valor, end=c(2019,12))
seas19<-seasplot(exporta_manga_valor_2019, trend=F, outplot = F)
medias19 <- colMeans(seas19$season)

exporta_manga_valor_2020 <- window(exporta_manga_valor, end=c(2020,12))

exporta_manga_valor_2021 <- window(exporta_manga_valor, end=c(2021,12))
#seas21<-seasplot(preco_palmer_2021, trend=F, outplot = F)
#medias21 <- colMeans(seas21$season)

exporta_manga_valor_22 <- as.matrix(tail(exporta_manga_valor,1)) #ajustar mensalmente
exporta_manga_valor_2022 <- matrix(NA, nrow=12, ncol=1)

for(i in 1:1){
  exporta_manga_valor_2022[i,1] = exporta_manga_valor_22[i,1]
}
  
#Como só se tem até a semana 12
medias19 <- medias19[1:12]

matrix = matrix(NA, nrow=12, ncol=2)

for(i in 1:12){
  matrix[i,1] = min(seas19$season[,i])
  matrix[i,2] = max(seas19$season[,i])
}

#time <- c("Janeiro", "Fevereiro", "Março", "Abril", "Maio", "Junho", "Julho", "Agosto", "Setembro", "Outubro", "Novembro", #"Dezembro")
#time <-seq(1:12)
table <- data.frame(meses, matrix[,1], round(medias19,3), matrix[,2], round(tail(exporta_manga_valor_2020,12),3),
                    round(tail(exporta_manga_valor_2021,12),3), exporta_manga_valor_2022[,1])
colnames(table) = c('Meses', 'Mínimo', 'Média', 'Máximo', '2020', '2021', 
                    '2022')

tablea <- table[,-c(5:7)]
tableb <- table[,-c(2,3,4)]

tablea2 <- melt(tablea, id.var='Meses')
tableb2 <- melt(tableb, id.var='Meses')
mycolors <- c("lightblue3", "gray44", "gold")

#Ajusta para Volume
#Analise de Serie Temporal
exporta_manga_volume <- dados2[,4]
exporta_manga_volume<-exporta_manga_volume/1000  #passando de quilo para tonelada

#Ajuste para a variação Mensal do Volume

variacao_volume_20 <-  dados2 %>% filter(ano=='2020')
variacao_volume_21 <-  dados2 %>% filter(ano=='2021')
variacao_volume_22 <-  dados2 %>% filter(ano=='2022')

variacao_volume_20 <-  variacao_volume_20[,4]/1000
variacao_volume_21 <-  variacao_volume_21[,4]/1000
variacao_volume_22 <-  variacao_volume_22[,4]/1000

#Setando como uma série temporal
exporta_manga_volume <- ts(exporta_manga_volume, start=c(2012,1), freq=12)

#Tendencia
trend_volume <- cmav(exporta_manga_volume, outplot=F)
trend_volume <- tibble(date, trend_volume)

#Sazonalidade
decompa<-decompose(exporta_manga_volume, type = 'multiplicative')
sazonal_volume <- decompa$figure
sazonal_graph_volume <- tibble(meses, sazonal_volume)

#Comparações com os anos e entre as médias/max/min

exporta_manga_volume_2019 <- window(exporta_manga_volume, end=c(2019,12))
seas19_vol<-seasplot(exporta_manga_volume_2019, trend=F, outplot = F)
medias19_vol <- colMeans(seas19_vol$season)

exporta_manga_volume_2020 <- window(exporta_manga_volume, end=c(2020,12))

exporta_manga_volume_2021 <- window(exporta_manga_volume, end=c(2021,12))

exporta_manga_volume_22 <- as.matrix(tail(exporta_manga_volume,1)) #ajustar mensalmente
exporta_manga_volume_2022 <- matrix(NA, nrow=12, ncol=1)

for(i in 1:1){
  exporta_manga_volume_2022[i,1] = exporta_manga_volume_22[i,1]
}
  
#Como só se tem até a semana 12
medias19_vol <- medias19_vol[1:12]

matrix_vol = matrix(NA, nrow=12, ncol=2)

for(i in 1:12){
  matrix_vol[i,1] = min(seas19_vol$season[,i])
  matrix_vol[i,2] = max(seas19_vol$season[,i])
}

#time <- c("Janeiro", "Fevereiro", "Março", "Abril", "Maio", "Junho", "Julho", "Agosto", "Setembro", "Outubro", "Novembro", #"Dezembro")
#time <-seq(1:12)
table_volume <- data.frame(meses, round(matrix_vol[,1],0), round(medias19_vol,0), round(matrix_vol[,2],0), round(tail(exporta_manga_volume_2020,12),0),
round(tail(exporta_manga_volume_2021,12),0), round(exporta_manga_volume_2022[,1],0))
colnames(table_volume) = c('Meses', 'Mínimo', 'Média', 'Máximo', '2020', '2021', 
                    '2022')

tablea_vol <- table_volume[,-c(5:7)]
tableb_vol <- table_volume[,-c(2,3,4)]

tablea2_vol <- melt(tablea_vol, id.var='Meses')
tableb2_vol <- melt(tableb_vol, id.var='Meses')


#Variação Mensal 2021

variacao_volume_2020 <- as.matrix(variacao_volume_20)
variacao_volume_2021 <- as.matrix(variacao_volume_21)
variacao_volume_2022 <- matrix(NA, nrow=12, ncol=1)

for(i in 1:1){
  variacao_volume_2022[i,1] = variacao_volume_22
}

variacao_21 <- ((variacao_volume_2021/variacao_volume_2020) - 1)*100
variacao_22 <- ((variacao_volume_2022/variacao_volume_2021) - 1)*100

variacao <- data.frame(meses, variacao_21, variacao_22)
colnames(variacao) = c('Meses', 'Variação 2021 e 2020', 'Variação 2022 e 2021')

variacaom <- melt(variacao, id.var='Meses')

mycolors2 <- c("orange", "lightblue3")

#Preço Exportação

#Entrando dados no R
dadosexp <- read.csv2('manga_export_medias_deflacionados.csv', header=T, sep=";", dec=".")
colnames(dadosexp)[1]<-'Palmer'

#Entrando dados no R - Deflator
igpdi <- read.csv2('igpdi.csv', 
                   header=T, sep=";",
                   dec=".")
colnames(igpdi)[1]<-'Ano'

igpdi2 <- igpdi %>% filter (Ano >= 2021) 
igpdi2$date <- seq(as.Date('2021-01-05'),to=today,by='1 week') 
igpdi2 <- igpdi2 %>% filter(date > "2021-07-27")

dadosexp_comb<-cbind(dadosexp, igpdi2)

#Deflacionar a serie de manga de exportação
dadosexp_comb$Palmer <- dadosexp_comb[,1]*(tail(dadosexp_comb[,7],1)/dadosexp_comb[,7])
dadosexp_comb$Tommy_USA <- dadosexp_comb[,2]*(tail(dadosexp_comb[,7],1)/dadosexp_comb[,7])
dadosexp_comb$Tommy_Europa <- dadosexp_comb[,3]*(tail(dadosexp_comb[,7],1)/dadosexp_comb[,7])
dadosexp_comb$Kent <- dadosexp_comb[,4]*(tail(dadosexp_comb[,7],1)/dadosexp_comb[,7])

dadosexp_table <- dadosexp_comb %<>%
  select(c(date, Ano, semana, Palmer, Tommy_USA, Tommy_Europa, Kent))

dadosexp_comb %<>%
  select(c(date, Palmer, Tommy_USA, Tommy_Europa, Kent))

dadosexp_comb <- melt(dadosexp_comb, id.var='date')


#Cambio

dados6 <- get_market_expectations("monthly", "Câmbio", start_date = "2022-01-01")
dados6 <- dados6 %>% filter (baseCalculo == 0) 
dates <- dados6$Data[dados6$DataReferencia=='12/2022']
cambio_esperado <- dados6$Media[dados6$DataReferencia=='12/2022']
cambio_esperado <- round(cambio_esperado,2)
dados6 <- data.frame(dates=dates, cambio=cambio_esperado)
```


<br>

# O comportamento das exportações de manga do Brasil: `r strftime(atual, format = "%B de %Y")`.

<br>

O objetivo desta análise foi verificar o comportamento das exportações de manga do Brasil em janeiro de 2022. Os dados utilizados são mensais e disponibilizados pelo **Comexstat (MDIC)** para o período de *Janeiro de 2012 a Janeiro de 2022*;

Em relação aos volumes, em `r strftime(atual, format = "%B")` foram de 6,8 mil toneladas (t). A média histórica (até 2019, antes da pandemia) para este mês é de 5,8 mil t. Em `r strftime(atual, format = "%B")` de 2020 foram exportadas 7 mil t e, em `r strftime(atual, format = "%B")` de 2021, foram 7,6 mil t, ou seja, houve uma queda de 3% em relação a 2020 e de 10% na comparação com o mesmo período do ano passado. Se for feita uma conversão para contêineres, o volume exportado em 2022 é de cerca de `r round((tail(dados2[,4],1))/22216,0)` contêineres.  

Em termos dos valores da exportações, em `r strftime(atual, format = "%B")` foram de 6 milhões de dólares (US\$). A média histórica (até 2019, antes da pandemia) para este mês é de US\$ 6,5 milhões. Em `r strftime(atual, format = "%B")` de 2020 foram gerados US\$ 7,9 milhões em receitas e, em `r strftime(atual, format = "%B")` de 2021, um total de US\$ 7,5 milhões, ou seja, houve uma queda nos valores recebidos do exterior de 24% em relação a 2020 e de 20% na comparação com o mesmo período de 2021.   

As exportações se concentraram na variedade Palmer e o preço médio ao produtor variou entre R\$ 2,74 e R\$2,20. Em relação aos destinos, 39\% foi enviada para a Holanda, 33\% para a Espanha, 13\% para Portugal, 4\% para o Reino Unido e 7\% para os Estados Unidos. Os 4\% restantes foram embarques de pequenos volumes para muitos países. Em relação às vias de exportação, 82\% foi marítima e 17\% área. A maior parte das frutas teve origem em Pernambuco (60\%) e Bahia (24\%).

<br>
<br>

# 1. Receita de Exportação e Volume Exportado de Manga: 2012 a 2022 {.tabset .tabset-fade}

<br>
<br>

## GRÁFICO

<br>
<br>

```{r exporta1}

#Gráfico com Ggplot2

mycolor1 <- "gold"
mycolor2 <- "red"

g1 <- ggplot(data=dados1) +  #estetica vai valer para todos os geom's
  geom_col(aes(x=Ano, y=Toneladas, fill="Mil Toneladas"), lwd=1)+
    scale_fill_manual(values=mycolor1)+
  geom_line(aes(x=Ano, y=Valor, colour="Milhões de Dólares"), size=2)+
  scale_colour_manual(values=mycolor2)+
  labs(y= "US$ Milhões / Mil Ton", x= "Anos", title='',
       caption = "") +
  scale_y_continuous(limits=c(0, 300), n.breaks = 10, expand = expansion(add=c(0,0.5)))+
  scale_x_continuous(breaks = seq(2012, 2022, by = 1))+
  theme_classic()+ #Definindo tema
  theme(axis.text.x=element_text(angle=0, hjust=0.5, size=14, margin = margin(b=20)),
        axis.text.y=element_text(hjust=1, size=14, margin = margin(l=20)),
        axis.title.x = element_text(size=14, face = "bold", margin = margin(b=20)),
        axis.title.y = element_text(size=14, face = "bold", margin = margin(l=20)),
        plot.title = element_text(hjust = 0.5, size=16, face="italic"),
        plot.caption = element_text(hjust = 0, size=12),
        legend.position = "bottom", legend.title = element_blank(),
        legend.text=element_text(size=12)) # Definindo posição da legenda

ggplotly(g1) %>%
  layout(legend = list(
                      orientation = "h", 
                      x=0.25, 
                      y=-0.2,
                      title=''))
```
Fonte: COMEXSTAT reprocessado pelo Observatório de Mercado de Manga da Embrapa

Obs: Dados de 2022 apenas para o mês de janeiro.

<br>
<br>

## TABELA

**VISUALIZAÇÃO DOS DADOS EM TABELA**

```{r exporta2}
#tableP <-table[,-1]
#rmarkdown::paged_table(round(tableD,2))
dados1t <- dados1*1000
dados1t[,1] <- seq(2012, 2022, by = 1)
datatable(round(dados1t), option = list(
  autoWidth = TRUE,
  pageLength = 12,
  lengthMenu = c(12, 15),
  columnDefs = list(list(className = 'dt-center', targets = "_all"))))
```
Fonte: COMEXSTAT reprocessado pelo Observatório de Mercado de Manga da Embrapa

Obs: Dados de 2022 apenas para o mês de janeiro.
<br>
<br>

# 2. Análise das Receitas das Exportações

<br>
<br>

## Evolução da Tendência do Valor das Exportações de Manga do Brasil: 2012 a 2022.

```{r exporta3}
#, results='', fig.cap='', fig.width=10, fig.height=6

g2 <- ggplot(data=trend_valor)+
  geom_line(aes(x=date, y=trend_valor), color="blue", size=1.5)+
  scale_y_continuous(limits=c(0,25), n.breaks = 10, expand = expansion(add=c(0,0.5)))+
  scale_x_date(date_breaks = "1 year",
               labels = date_format("%Y"))+
  labs(y= "Tendência", x= "Meses de cada Ano", title='',
       caption = "")+
  theme_classic()+ #Definindo tema
  theme(axis.text.x=element_text(angle=0, hjust=0.5, size=14, margin = margin(b=20)),
        axis.text.y=element_text(hjust=0.5, size=14, margin = margin(l=20)),
        axis.title.x = element_text(size=14, face = "bold", margin = margin(b=20)),
        axis.title.y = element_text(size=14, face = "bold", margin = margin(l=20)),
        panel.grid.major = element_blank(),
        panel.grid.minor = element_blank(),
        plot.caption = element_text(hjust = 0, size=12),
        legend.position = "bottom", legend.title = element_blank(),
        legend.text=element_text(size=12)) # Definindo posição da legenda

ggplotly(g2) %>%
  layout(legend = list(
                      orientation = "h", 
                      x=0.25, 
                      y=-0.2,
                      title=''))
```

Fonte: Observatório de Mercado de Manga da Embrapa

<br>
<br>

## Evolução da Sazonalidade do Valor das Exportações de Manga do Brasil: 2012 a 2022.

```{r exporta4}

#Decompor a Série

g3 <- ggplot(data=sazonal_graph)+
  geom_line(aes(x=meses, y=sazonal_valor), color="blue", size=1.5)+
  scale_y_continuous(limits=c(-1,3), n.breaks = 5, expand = expansion(add=c(0,0.5)), 
                     labels=number_format(accuracy = 0.1)) +
    scale_x_date(date_breaks = "1 month",
               labels = date_format("%B"))+
  labs(y= "", x= "Meses de cada Ano", title='',
       caption = "")+
  theme_minimal()+
  theme(axis.text.x=element_text(angle=45, hjust=0.5, size=14, margin = margin(b=20)),
        axis.text.y=element_text(hjust=0.5, size=14, margin = margin(l=20)),
        axis.title.y = element_text(size=14, face = "bold"),
        axis.title.x = element_text(size=14, face = "bold"),
        panel.grid.major = element_blank(),
        panel.grid.minor = element_blank(),
        plot.caption = element_text(hjust = 0, size=14),
        legend.position = "bottom", legend.title = element_blank(),
        legend.text=element_text(size=12)) # Definindo posição da legenda

ggplotly(g3) %>%
  layout(legend = list(
                      orientation = "h", 
                      x=0.25, 
                      y=-0.2,
                      title=''))
```

Fonte: Observatório de Mercado de Manga da Embrapa

<br>
<br>

## Valor das Exportações de Manga do Brasil: Janeiro de 2022 em comparação com as informações entre 2012-2021 {.tabset .tabset-fade}

<br>
<br>

### GRÁFICO

<br>
<br>

```{r exporta5}

g4 <- ggplot()+
  geom_col(data=tableb2, aes(x=Meses, y=value, fill=variable), lwd=1,
           position = "dodge")+
  scale_fill_manual(values=mycolors)+
  geom_line(data=tablea2, aes(x=Meses, y=value, colour=variable), linetype = "solid",
            size = 1)+
    scale_colour_manual(values = c("red", "chocolate", "darkgreen")) +
    scale_y_continuous(limits = c(0, 50), n.breaks = 10)+
    scale_x_date(date_breaks = "1 month",
               labels = date_format("%B"))+
  labs(y= "US$ Milhões", x= "Meses do Ano", title='',
       caption = "")+
  theme_minimal()+
  theme(axis.text.x=element_text(angle=0, hjust=0.5, size=11, margin = margin(b=20)),
        axis.text.y=element_text(hjust=0.5, size=14, margin = margin(l=20)),
        axis.title.y = element_text(size=14, face = "bold"),
        axis.title.x = element_text(size=14, face = "bold"),
        panel.grid.major = element_blank(),
        panel.grid.minor = element_blank(),
        plot.caption = element_text(hjust = 0, size=14),
        legend.position = "bottom", legend.title = element_blank(),
        legend.text=element_text(size=12)) # Definindo posição da legenda

ggplotly(g4) %>%
  layout(legend = list(
                      orientation = "h", 
                      x=0.1, 
                      y=-0.2,
                      title=''))
```

Fonte: COMEXSTAT reprocessado pelo Observatório de Mercado de Manga da Embrapa

Obs: Dados de 2022 apenas para o mês de janeiro.

<br>
<br>

### TABELA

**VISUALIZAÇÃO DOS DADOS EM TABELA (US$ MILHÕES)**

```{r exporta6}

table_valor<-table[,-1]
datatable(round(table_valor,3), option = list(
  autoWidth = TRUE,
  pageLength = 12,
  lengthMenu = c(12, 15),
  columnDefs = list(list(className = 'dt-center', targets = "_all"))))
```
Fonte: COMEXSTAT reprocessado pelo Observatório de Mercado de Manga da Embrapa

Obs: Dados de 2022 apenas para o mês de janeiro.

<br>
<br>

# 3. Análise do Volume das Exportações

<br>
<br>

## Evolução da Tendência do Volume Exportado de Manga do Brasil: 2012 a 2022.

```{r exporta7}

g5 <- ggplot(data=trend_volume)+
  geom_line(aes(x=date, y=trend_volume), color="blue", size=1.5)+
  scale_y_continuous(limits=c(0,25000), n.breaks = 10, 
                     expand = expansion(add=c(0,0.5)))+
  scale_x_date(date_breaks = "1 year",
               labels = date_format("%Y"))+
  labs(y= "Tendência", x= "Meses de cada Ano", title='',
       caption = "")+
  theme_classic()+ #Definindo tema
  theme(axis.text.x=element_text(angle=0, hjust=0.5, size=14, margin = margin(b=20)),
        axis.text.y=element_text(hjust=0.5, size=14, margin = margin(l=20)),
        axis.title.x = element_text(size=14, face = "bold", margin = margin(b=20)),
        axis.title.y = element_text(size=14, face = "bold", margin = margin(l=20)),
        panel.grid.major = element_blank(),
        panel.grid.minor = element_blank(),
        plot.caption = element_text(hjust = 0, size=12),
        legend.position = "bottom", legend.title = element_blank(),
        legend.text=element_text(size=12)) # Definindo posição da legenda

ggplotly(g5) %>%
  layout(legend = list(
                      orientation = "h", 
                      x=0.25, 
                      y=-0.2,
                      title=''))

```

Fonte: Observatório de Mercado de Manga da Embrapa

<br>
<br>


## Evolução da Sazonalidade do Volume das Exportações de Manga do Brasil: 2012 a 2022.

<br>
<br>

```{r exporta8}

#Decompor a Série

g6 <- ggplot(data=sazonal_graph_volume)+
  geom_line(aes(x=meses, y=sazonal_volume), color="blue", size=1.5)+
  scale_y_continuous(limits=c(-1,3), n.breaks = 5, expand = expansion(add=c(0,0.5)), 
                     labels=number_format(accuracy = 0.1)) +
    scale_x_date(date_breaks = "1 month",
               labels = date_format("%B"))+
  labs(y= "", x= "Meses de cada Ano", title='',
       caption = "")+
  theme_minimal()+
  theme(axis.text.x=element_text(angle=45, hjust=0.5, size=14, margin = margin(b=20)),
        axis.text.y=element_text(hjust=0.5, size=14, margin = margin(l=20)),
        axis.title.y = element_text(size=14, face = "bold"),
        axis.title.x = element_text(size=14, face = "bold"),
        panel.grid.major = element_blank(),
        panel.grid.minor = element_blank(),
        plot.caption = element_text(hjust = 0, size=14),
        legend.position = "bottom", legend.title = element_blank(),
        legend.text=element_text(size=12)) # Definindo posição da legenda

ggplotly(g6) %>%
  layout(legend = list(
                      orientation = "h", 
                      x=0.25, 
                      y=-0.2,
                      title=''))
```

Fonte: Observatório de Mercado de Manga da Embrapa

<br>
<br>

## Volume das Exportações de Manga do Brasil: Janeiro de 2022 em comparação com as informações entre 2012-2021 {.tabset .tabset-fade}

<br>
<br>

### GRÁFICO

<br>
<br>

```{r exporta9}
g7 <- ggplot()+
  geom_col(data=tableb2_vol, aes(x=Meses, y=value, fill=variable), lwd=1,
           position = "dodge")+
  scale_fill_manual(values=mycolors)+
  geom_line(data=tablea2_vol, aes(x=Meses, y=value, colour=variable), linetype = "solid",
            size = 1)+
    scale_colour_manual(values = c("red", "chocolate", "darkgreen")) +
    scale_y_continuous(limits = c(0, 50000), n.breaks = 10)+
    scale_x_date(date_breaks = "1 month",
               labels = date_format("%B"))+
  labs(y= "Toneladas", x= "Meses do Ano", title='',
       caption = "")+
  theme_minimal()+
  theme(axis.text.x=element_text(angle=0, hjust=0.5, size=11, margin = margin(b=20)),
        axis.text.y=element_text(hjust=0.5, size=14, margin = margin(l=20)),
        axis.title.y = element_text(size=14, face = "bold"),
        axis.title.x = element_text(size=14, face = "bold"),
        panel.grid.major = element_blank(),
        panel.grid.minor = element_blank(),
        plot.caption = element_text(hjust = 0, size=14),
        legend.position = "bottom", legend.title = element_blank(),
        legend.text=element_text(size=12)) # Definindo posição da legenda

ggplotly(g7) %>%
  layout(legend = list(
                      orientation = "h", 
                      x=0.1, 
                      y=-0.2,
                      title=''))
```

Fonte: COMEXSTAT reprocessado pelo Observatório de Mercado de Manga da Embrapa.

Obs: Dados de 2022 apenas para o mês de janeiro.

<br>
<br>

### TABELA

**VISUALIZAÇÃO DOS DADOS EM TABELA (TONELADAS)**

```{r exporta10}

table_volume<-table_volume[,-1]
datatable(round(table_volume,3), option = list(
  autoWidth = TRUE,
  pageLength = 12,
  lengthMenu = c(12, 15),
  columnDefs = list(list(className = 'dt-center', targets = "_all"))))
```

Fonte: COMEXSTAT reprocessado pelo Observatório de Mercado de Manga da Embrapa.

Obs: Dados de 2022 apenas para o mês de janeiro.

<br>
<br>

## Crescimento do Volume Mensal de Exportação: 2022/2021 e 2021/2020. {.tabset .tabset-fade}

<br>
<br>

### GRÁFICO

<br>
<br>

``` {r exporta11}

g8 <- ggplot()+
  geom_col(data=variacaom, aes(x=Meses, y=value, fill=variable), lwd=1, position = "dodge")+
  scale_fill_manual(values=mycolors2)+
  scale_y_continuous(labels = number_format(accuracy = 0.01, decimal.mark = ","))+
  scale_x_date(date_breaks = "1 month",
               labels = date_format("%B"))+
  labs(y= "Variação Percentual", x= "Meses do Ano", title='',
       caption = "")+
  theme_minimal()+
   theme(axis.text.x=element_text(angle=0, hjust=0, size=10, margin = margin(b=20)),
        axis.text.y=element_text(hjust=0.5, size=14, margin = margin(l=20)),
        axis.title.y = element_text(size=14, face = "bold"),
        axis.title.x = element_text(size=14, face = "bold"),
        panel.grid.major = element_blank(),
        panel.grid.minor = element_blank(),
        plot.caption = element_text(hjust = 0, size=14),
        legend.position = "bottom", legend.title = element_blank(),
        legend.text=element_text(size=12)) # Definindo posição da legenda

  ggplotly(g8) %>%
  layout(legend = list(
                      orientation = "h", 
                      x=0.25, 
                      y=-0.2,
                      title=''))
```
Fonte: Observatório de Mercado de Manga da Embrapa

### TABELA

**VISUALIZAÇÃO DOS DADOS EM TABELA (VARIAÇÃO PERCENTUAL)**

```{r exporta12}

variacaot<-variacao[,-1]
datatable(round(variacaot,1), option = list(
  autoWidth = TRUE,
  pageLength = 12,
  lengthMenu = c(12, 15),
  columnDefs = list(list(className = 'dt-center', targets = "_all"))))
```

Fonte: Observatório de Mercado de Manga da Embrapa

<br>
<br>

# 4. Evolução semanal de preços de manga exportação (ME) ao produtor no Vale do São Francisco {.tabset .tabset-fade}

<br>
<br>

## GRÁFICO

<br>
<br>

``` {r exporta13}
#Gráfico com Ggplot2

mycolors3 <- c("orange", "lightblue3", "red", "darkgreen")

g9 <- ggplot()+
  geom_col(data=dadosexp_comb, aes(x=date, y=value, fill=variable), size=2, 
           width = 5, position = "dodge")+
  scale_fill_manual(values=mycolors3)+
  scale_y_continuous(limits = c(0, 4), n.breaks = 4, labels = number_format(accuracy = 0.01,
                                                                            decimal.mark = ","))+
  scale_x_date(breaks = date_breaks("1 week"),
               labels = date_format("%W-%y"))+
  labs(y= "Preços R$", x= "Semanas do Ano", title='',
       caption = "")+
  theme_minimal()+
  theme(axis.text.x=element_text(angle=45, hjust=0.5, size=11, margin = margin(b=10)),
        axis.text.y=element_text(hjust=0.5, size=14, margin = margin(l=20)),
        axis.title.y = element_text(size=14, face = "bold"),
        axis.title.x = element_text(size=14, face = "bold"),
        panel.grid.major = element_blank(),
        panel.grid.minor = element_blank(),
        plot.caption = element_text(hjust = 0, size=14),
        legend.position = "bottom", legend.title = element_blank(),
        legend.text=element_text(size=12)) # Definindo posição da legenda

ggplotly(g9) %>%
  layout(legend = list(
                      orientation = "h", 
                      x=0.25, 
                      y=-0.2,
                      title=''))
```
Fonte: CEPEA reprocessado pelo Observatório de Mercado de Manga da Embrapa

<br>
<br>

## TABELA

**VISUALIZAÇÃO DOS DADOS EM TABELA (R$)**

```{r exporta14}

dadosexpt<-dadosexp_table[,-1]
datatable(round(dadosexpt,2), option = list(
  autoWidth = TRUE,
  pageLength = 12,
  lengthMenu = c(10, 25, 50, 100),
  columnDefs = list(list(className = 'dt-center', targets = "_all"))))
```
Fonte: CEPEA reprocessado pelo Observatório de Mercado de Manga da Embrapa

<br>
<br>

# 5. Principais destinos de exportação da Manga do Brasil: Janeiro de 2022. {.tabset .tabset-fade}

<br>
<br>


## GRÁFICO

```{r exporta15}

#Gráfico com Ggplot2

mycolor1 <- "gold"

g10 <- ggplot(data=dados3) +  #estetica vai valer para todos os geom's
  geom_col(aes(x = reorder(Paises, -Participacao), y= Participacao, fill="% do Total"), lwd=1)+
    scale_fill_manual(values=mycolor1) +
  labs(y= "% do Volume Total Exportados", x= "Países", title='',
       caption = "")+
  scale_y_continuous(limits=c(0, 45), n.breaks = 10, expand = expansion(add=c(0,0.5)))+
   theme_classic()+ #Definindo tema
  theme(axis.text.x=element_text(angle=0, hjust=0.5, size=8, margin = margin(b=20)),
        axis.text.y=element_text(hjust=1, size=14, margin = margin(l=20)),
        axis.title.x = element_text(size=14, face = "bold", margin = margin(b=20)),
        axis.title.y = element_text(size=14, face = "bold", margin = margin(l=40)),
        plot.title = element_text(hjust = 0.5, size=16, face="italic"),
        plot.caption = element_text(hjust = 0, size=12),
        legend.position = "bottom", legend.title = element_blank(),
        legend.text=element_text(size=12)) # Definindo posição da legenda

ggplotly(g10) %>%
  layout(legend = list(
                      orientation = "h", 
                      x=0.4, 
                      y=-0.2,
                      title=''))
```
Fonte: COMEXSTAT reprocessado pelo Observatório de Mercado de Manga da Embrapa

<br>
<br>

## TABELA

**VISUALIZAÇÃO DOS DADOS EM TABELA (% PARTICIPAÇÃO NO TOTAL EXPORTADO)**

```{r exporta16}

datatable(dados3, option = list(
  autoWidth = TRUE,
  pageLength = 12,
  lengthMenu = c(10, 25, 50, 100),
  columnDefs = list(list(className = 'dt-center', targets = "_all"))))
```
Fonte: COMEXSTAT reprocessado pelo Observatório de Mercado de Manga da Embrapa

<br>
<br>

# 6. Principais vias de exportação da Manga do Brasil: Janeiro de 2022. {.tabset .tabset-fade}

<br>
<br>

## GRÁFICO

```{r exporta17}

#Gráfico com Ggplot2

g11 <- ggplot(data=dados4) +  #estetica vai valer para todos os geom's
  geom_col(aes(x = reorder(Vias, -Participacao), y= Participacao, fill="% do Total"), lwd=1)+
    scale_fill_manual(values=mycolor1) +
  labs(y= "% de Exportação", x= "Vias", title='',
       caption = "")+
  scale_y_continuous(limits=c(0, 100), n.breaks = 10, expand = expansion(add=c(0,0.5)))+
   theme_classic()+ #Definindo tema
  theme(axis.text.x=element_text(angle=0, hjust=0.5, size=12, margin = margin(b=20)),
        axis.text.y=element_text(hjust=1, size=14, margin = margin(l=20)),
        axis.title.x = element_text(size=14, face = "bold", margin = margin(b=20)),
        axis.title.y = element_text(size=14, face = "bold", margin = margin(l=40)),
        plot.title = element_text(hjust = 0.5, size=16, face="italic"),
        plot.caption = element_text(hjust = 0, size=12),
        legend.position = "bottom", legend.title = element_blank(),
        legend.text=element_text(size=12)) # Definindo posição da legenda

ggplotly(g11) %>%
  layout(legend = list(
                      orientation = "h", 
                      x=0.4, 
                      y=-0.2,
                      title=''))
```
Fonte: COMEXSTAT reprocessado pelo Observatório de Mercado de Manga da Embrapa

<br>
<br>

## TABELA

**VISUALIZAÇÃO DOS DADOS EM TABELA (% VIAS DE EXPORTAÇÃO)**

```{r exporta18}

datatable(dados4, option = list(
  autoWidth = TRUE,
  pageLength = 12,
  lengthMenu = c(10, 25, 50, 100),
  columnDefs = list(list(className = 'dt-center', targets = "_all"))))
```
Fonte: COMEXSTAT reprocessado pelo Observatório de Mercado de Manga da Embrapa

<br>
<br>

# 7. Unidade da Federação da Manga exportada do Brasil: Janeiro de 2022. {.tabset .tabset-fade}

<br>
<br>

## GRÁFICO

```{r exporta19}

#Gráfico com Ggplot2

g12 <- ggplot(data=dados5) +  #estetica vai valer para todos os geom's
  geom_col(aes(x = reorder(UF, -Participacao), y= Participacao, fill="% do Total"), lwd=1)+
    scale_fill_manual(values=mycolor1) +
  labs(y= "% Exportação", x= "Unidade da Federação", title='',
       caption = "")+
  scale_y_continuous(limits=c(0, 70), n.breaks = 10, expand = expansion(add=c(0,0.5)))+
   theme_classic()+ #Definindo tema
  theme(axis.text.x=element_text(angle=0, hjust=0.5, size=12, margin = margin(b=20)),
        axis.text.y=element_text(hjust=1, size=14, margin = margin(l=20)),
        axis.title.x = element_text(size=14, face = "bold", margin = margin(b=20)),
        axis.title.y = element_text(size=14, face = "bold", margin = margin(l=40)),
        plot.title = element_text(hjust = 0.5, size=16, face="italic"),
        plot.caption = element_text(hjust = 0, size=12),
        legend.position = "bottom", legend.title = element_blank(),
        legend.text=element_text(size=12)) # Definindo posição da legenda

ggplotly(g12) %>%
  layout(legend = list(
                      orientation = "h", 
                      x=0.4, 
                      y=-0.2,
                      title=''))
```
Fonte: COMEXSTAT reprocessado pelo Observatório de Mercado de Manga da Embrapa

<br>
<br>

## TABELA

**VISUALIZAÇÃO DOS DADOS EM TABELA (% UNIDADE FEDERAÇÃO)**

```{r exporta20}

datatable(dados5, option = list(
  autoWidth = TRUE,
  pageLength = 12,
  lengthMenu = c(10, 25, 50, 100),
  columnDefs = list(list(className = 'dt-center', targets = "_all"))))
```
Fonte: COMEXSTAT reprocessado pelo Observatório de Mercado de Manga da Embrapa

<br>
<br>

# 8. Evolução da Taxa de Câmbio Esperada para Dezembro de 2022 {.tabset .tabset-fade}

<br>
<br>

## GRÁFICO

```{r exporta21}

g13 <- ggplot(data=dados6)+
  geom_line(aes(x=dates, y=cambio), color="blue", size=1.5)+
    scale_x_date(date_breaks = "1 week",
               labels = date_format("%d-%b"))+
  labs(y= "Câmbio Esperado para Dezembro/2022", x= "Semanas do Ano", title='',
       caption = "")+
  theme_classic()+
  theme(axis.text.x=element_text(angle=05, hjust=0.5, size=11, margin = margin(b=20)),
        axis.text.y=element_text(hjust=0.5, size=14, margin = margin(l=20)),
        axis.title.y = element_text(size=14, face = "bold"),
        axis.title.x = element_text(size=14, face = "bold"),
        panel.grid.major = element_blank(),
        panel.grid.minor = element_blank(),
        plot.caption = element_text(hjust = 0, size=14),
        legend.position = "bottom", legend.title = element_blank(),
        legend.text=element_text(size=12)) # Definindo posição da legenda

ggplotly(g13)
```
Fonte: FOCUS/BCB reprocessado pelo Observatório de Mercado de Manga da Embrapa

<br>
<br>

## TABELA

**VISUALIZAÇÃO DOS DADOS EM TABELA**

```{r exporta22}

cambiot <- dados6
data_cambio <-format(as.Date(cambiot$dates),'%d/%m/%Y')
cambiot <- cambiot[,-1]
cambiot <- tibble(data_cambio, cambiot)
colnames(cambiot) = c('Data', 'Taxa de Câmbio R$/US$')

datatable(cambiot, option = list(
  autoWidth = TRUE,
  pageLength = 12,
  lengthMenu = c(10, 25, 50, 100),
  columnDefs = list(list(className = 'dt-center', targets = "_all"))))
```
Fonte: COMEXSTAT reprocessado pelo Observatório de Mercado de Manga da Embrapa


<br>
<br>
